---
title: "Début curation des données Propage "
author: "Sariaka Ramialison"
date: "2024-02-05"
output: html_document
---

Ceci est mon permier espace de travail pour traiter les données Propage

```{r, include = FALSE}
library(readxl)
library(tidyverse)
library(leaflet)
library(sp)
library(maps)
library(stringr)
library(sf)
```




# Curation des données Propage


Le présent document recense les anomalies et problèmes sur les données *à plat* du PROPAGE contenues dans le fichier `all_data_propage20240201.xlsx`.

Il existera a priori un travail de normalisation dû au changement du questionnaire (ajout de la fiche gestion) et de la saisie des données qui s'est effectuée entre 2020/2021 **quand exactement?**.

La table à plat comprend 164323 observations de 77 variables. 

```{r, include = FALSE, cache=TRUE}
path <- "../all_data_propage20240201.xlsx"
data <- read_excel(path)
```


### 1. Étude par variable/groupe de variables

#### 1. Variable `id_releve` 

Cette variable correspond en fait à la session d'observation. Pas de `NA`s. Format string "XX.XXX"
**Comment est-elle créée?** [edit 13/12 : visiblement les deux premières valeurs XX correspondent à l'année]

En revanche, dans les nouvelles saisies, un `id_releve` apparaît 39 fois (une ligne par taxon observé ou non)
Avant changement, un id_releve = 1 observation **effective** d'un taxon.

On va identifier les sessions qui ne répondent pas à cette nouvelle norme. On s'intéresse également à la date de la session pour repérer à quel moment s'est effectué le changement.


```{r, include = FALSE}
data_releves <- data |> 
  select(id_releve, releve_date) 

data_releves_count <- data_releves |>
  count(id_releve)

data_releves <- data_releves_count |>
  left_join(data_releves, by = "id_releve") |>
  arrange(desc(releve_date))
```


+ Table des anciens relevés (ainsi que des relevés dont la `date` est `NA`)
```{r}
data_anciens_releves <- filter(data_releves, n!=39) |>
  unique()
liste_anciens_releves <-data_anciens_releves$id_releve
```

+ Table des nouveaux relevés respectant la norme, une ligne = un taxon observé OU non

```{r}
data_nouveaux_releves <- filter(data_releves, n==39) |>
  arrange(releve_date) |>
  unique()
```

**Commentaires**:

i. Apparition des nouveaux relevés en 2019 (12 sessions)

ii. Disparition totale des anciens relevés à partir de 2021. Sauf la session `12690` en 2022 **(pourquoi?)**

iii. En 2019 et 2020, chevauchement des 2 types de relevés

iv. Apparition d'un nouveau problème : 23 sessions dont la date n'est par renseignée! **(comment corriger?, y a t il une variable qui permette de déduire une chronologie )?**

#### 2. Etude des variables `id_structure` et `structure_nom` 


124 structures distinctes + les `NA`s. 

*Stratégie de remplissage* Peut-être faire le lien avec d'autres sites aux alentours sur les autres années pour pouvoir compléter? Ou bien avec l'utilisateur?

+ On commence par le lien entre utilisateur et structure de rattachement

Table de rattachement de l'utilisateur et de la structure à laquelle il appartient 

```{r}
table_user_structure <- data |>
  select(structure_id, structure_nom, user_id) |>
  unique()
# 253 lignes observées, alors qu'il y a 232 user_id différentes --> donc il peut exister 1 user pour plusieurs sites
```

Résumé de chaque utilisateur et des/dela structure à laquelle il dépend

```{r}
aggregated_data <- table_user_structure %>%
  group_by(user_id) %>%
  summarise(liste_structure_id = list(unique(structure_id)), liste_structures_nom = list(unique(structure_nom)))
```

**Commentaires**:
- Il existe des utilisateurs qui dépendent de plusieurs structures? Pourquoi?
- On peut voir qu'effectivement on certains utilisateurs ont parfois renseigné leur structure, parfois non. A voir géographiquement si les sites sont proches. Il n'y en a pas beaucoup quand même.
- Regarder s'il ne s'agit pas d'un problème d'extraction des données à cause du changement en 2020? Effectivement, il y a des blancs entre 2009 et 2020.

```{r}
data |> 
  select(releve_date, user_id, structure_id) |>
  filter(user_id==70)
```
Liste des utilisateurs qui ont parfois renseigné, parfois non...
```{r}
user_na <- data |> 
  select(user_id, structure_id) |>
  filter(is.na(structure_id)) |>
  unique() 
user_non_na <- data |> 
  select(user_id, structure_id) |>
  filter(!is.na(structure_id)) |>
  unique()

intersect(user_na$user_id, user_non_na$user_id)
```



```{r}
data |> 
  select(releve_date, user_id, structure_id) |>
  filter(is.na(structure_id)) |>
  unique() |>
  arrange(desc(releve_date))
```







#### 3. Etude des variables géographiques `site` , `site_id`, `site_coordonnees`, `site_departement`, `site_code_postal`, `transect_nom `et `transect_coordonnees`

Voir `2_Curation_geo_Propage.Rmd`