---
title: "Curation Habitat et Gestion"
author: "Sariaka Ramialison"
date: "2024-02-13"
output: html_document
---

Ceci est mon espace de travail pour traiter les données habitat et gestion de la base de données Propage

```{r, include=FALSE}
library(readxl)
library(tidyverse)
library(leaflet)
library(sp)
library(maps)
library(stringr)
library(sf)
library(ggmap)
library(purrr)
```


## 1. Lecture des données
```{r, include=FALSE, cache=TRUE}
data <- read_excel("../all_data_propage20240201.xlsx")
```

Formatage de l'id

```{r}
data$id_releve <- gsub(intToUtf8(8239),"", data$id_releve)
```

Identification des colonnes qui nous intéressent
```{r}
colnames(data)
```

On va garder :
- [1] id_relevé,  
- de [10]-[28] pour les données de l'*espace vert* = *site* : Histoire - Usage - Itinéraire de culture (déjà un peu de gestion???),
- de [29]-[51] Saisie des données de la *Fiche Habitats* 
- de [59]-[73] Saisie des informations de la nouvelle fiche *Gestion annuelle sur le transect* ([59]-[60] : info sur le transect et [61]-[73]: gestion du transect) 

## 2. Extraction des données de habitat-gestion

```{r}
data_habitat_gestion <- data |>
  select(1, 10:28, 29:51, 59:73) |>
  unique()
colnames(data_habitat_gestion)
```

- [1] id_relevé,  
- de [2]-[20] données de l'*espace vert* = *site* : Histoire - Usage - Itinéraire de culture (déjà un peu de gestion???),
- de [20]-[43] Saisie des données de la *Fiche Habitats* 
- de [44]-[58] Saisie des informations de la nouvelle fiche *Gestion annuelle sur le transect* ([59]-[60] : info sur le transect et [61]-[73]: gestion du transect) 


## 3. Etude des NA dans les anciennes saisies des données Gestion annuelle sur le transect

+ Question : qu'est ce qui apparaît dans les colonnes [44] à [58] dans les anciennes saisies?


```{r}
# Rappel flagage des anciennes saisies

data_releves <- data |> 
  select(id_releve, releve_date) 

data_releves_count <- data_releves |>
  count(id_releve)

data_releves <- data_releves_count |>
  left_join(data_releves, by = "id_releve") |>
  arrange(desc(releve_date))

data_anciens_releves <- filter(data_releves, n!=39) |>
  unique()

data_nouveaux_releves <- filter(data_releves, n==39) |>
  unique()

id_anciens_releves <- data_anciens_releves$id_releve
id_nouveaux_releves <- data_nouveaux_releves$id_releve
```


+ Selection des anciens releves dans la table data_habitat_region

```{r}
anciens_releves <- data_habitat_gestion |> 
  filter (id_releve %in% id_anciens_releves) |>
  select(44:58)

anciens_releves
```


+ Selection des nouveaux releves dans la table data_habitat_region

```{r}
nouveaux_releves <- data_habitat_gestion |> 
  filter (id_releve %in% id_nouveaux_releves) |>
  select(44:58)

nouveaux_releves
```


+ On va regarder la quantité d'information que l'on perd dans les anciennes saisies

Traitement préalable : on remplace les `"[]"` par des `NA`

```{r}
nouveaux_releves <- nouveaux_releves |>
  mutate(traitements_phyto = case_when(
    traitements_phyto=="[]" ~ NA,
    TRUE ~ traitements_phyto
    )) |>
  mutate(pressions = case_when(
    pressions=="[]" ~ NA,
    TRUE ~ pressions
    )) |>
  mutate(milieux = case_when(
    milieux=="[]" ~ NA,
    TRUE ~ milieux
    )) |>
  mutate(periodes_fauches = case_when(
    periodes_fauches=="[]" ~ NA,
    TRUE ~ periodes_fauches
    )) |>
   mutate(paturages = case_when(
    paturages=="[]" ~ NA,
    TRUE ~ paturages
    )) 
```

Meme chose pour les anciens releves

```{r}
anciens_releves <- anciens_releves |>
  mutate(traitements_phyto = case_when(
    traitements_phyto=="[]" ~ NA,
    TRUE ~ traitements_phyto
    )) |>
  mutate(pressions = case_when(
    pressions=="[]" ~ NA,
    TRUE ~ pressions
    )) |>
  mutate(milieux = case_when(
    milieux=="[]" ~ NA,
    TRUE ~ milieux
    )) |>
  mutate(periodes_fauches = case_when(
    periodes_fauches=="[]" ~ NA,
    TRUE ~ periodes_fauches
    )) |>
   mutate(paturages = case_when(
    paturages=="[]" ~ NA,
    TRUE ~ paturages
    )) 
```




+ On compare ensuite la proportion de `NA` dans les anciens relevés, comparés aux nouveaux


```{r}
# Calcul du pourcentage de NA par colonne

pourcentage_na_anciens <- round(colMeans(is.na(anciens_releves)), digits=2) * 100
pourcentage_na_nouveaux <- round(colMeans(is.na(nouveaux_releves)), digits=2) * 100

# Création d'un dataframe pour afficher les résultats
table_na <- tibble(
  Nom_colonne = names(anciens_releves),
  Part_NA_anciens = pourcentage_na_anciens,
  Part_NA_nouveaux = pourcentage_na_nouveaux
  )

# Affichage du résultat
print(table_na)
```
**Conclusion** : On voit grossièrement sur cette table que les seules variables de gestion sur lesquelles on peut travailler sur toute la période sont:
`semis_sursemis` (systématiquement rempli), `fauche`, `période_fauches`, `paturages`


##### Un exemple : étude des périodes de fauche 

Par acquit de conscience, on va quand même vérifier que ce sont les mêmes facteurs 


```{r}
unique(anciens_releves$periodes_fauches)
unique(nouveaux_releves$periodes_fauches)
```

Déjà, il n'y a pas eu changement de facteurs... ouf 
Voyons s'il y a correspondance entre les réponses apportées et la fréquence des fauches

```{r}
unique(anciens_releves$frequence_fauches)
unique(nouveaux_releves$frequence_fauches)
```


**Commentaires** : 
- On peut déduire la fréquence des fauches de la période de fauches (est-ce qu'il y a des correspondances bizarres d'ailleurs?)
- Autre bizarrerie : Parfois co-existence de 'Je ne sais pas' avec des périodes de fauches bien définies : est ce que ça exprime un doute? 


