---
title: 'Propage : Curation données géographiques'
author: "Sariaka Ramialison"
date: "2024-02-08"
output: html_document
---

Ceci est mon espace de travail pour traiter les données géographiques de Propage

```{r, include=FALSE}
library(readxl)
library(tidyverse)
library(leaflet)
library(sp)
library(maps)
library(stringr)
library(sf)
library(ggmap)
library(purrr)
```


## 1. Lecture des données
```{r, include=FALSE, cache=TRUE}
data <- read_excel("/Users/sariakasalomon-ramialison/Downloads/all_data_propage20240201.xlsx")
```

## 2. Extraction des données de géographie

```{r}
data_site_transect <- data |>
  select(user_id, site_id, site, site_coordonnees, site_departement, site_code_postal, transect_nom, transect_coordonnees) |>
  unique()
```

## 3. Des fonctions bien utiles

+ Transformation d'une string contenant des coordonnées en liste de coordonnées

```{r}
coords <- function(my_string){
  latlong <- unlist(str_extract_all(my_string, "-?\\d+(\\.\\d+)?")) #récupère juste les coordonnées
  lat <- as.numeric(latlong[which(seq_along(latlong) %% 2 == 0)])
  long <- as.numeric(latlong[which(seq_along(latlong) %% 2 == 1)])
  return(list(long, lat))
}
```


+ Fonctions qui donnent les latitudes moyennes 

```{r}
long_moy <- function(my_string){
  mean(coords(my_string)[[1]])
}

lat_moy <- function(my_string){
  mean(coords(my_string)[[2]])
}
```

Exemple
```{r}
long_moy(data_site_transect$site_coordonnees[1])
lat_moy(data_site_transect$site_coordonnees[1])
```

## 4. Données manquantes sur les coordonnées des sites 

Existe-t-il des transects sans coordonnées géographiques? 
```{r}
data_site_transect |>
  filter(is.na(transect_coordonnees))
```
Réponse : Nee, tous les transects sont localisés (ouf!)

Au final, 4 sites sans référence géographique  729 - 939 - 597 - 1382

```{r}
site_ss_ref <- filter(data_site_transect, is.na(site_coordonnees)) |>
  unique()
site_ss_ref
```

Comment remplacer les `NA` ?


##### 4.1 Site `id_site`= 729

```{r}
# Pour le site `729`: recherche de sites au nom similaire
data_site_transect |> filter(str_detect(site, "Cachin")) |> 
  group_by(site_id) |>
  unique()
```
**Solution**: Mêmes coordonnées que le site 427! Vérification d'autres similitudes


```{r}
data_comp <- data |> filter(site_id==427 | site_id==729)
data_comp
```
```{r}
plans <- c(unique(data_comp$transect_coordonnees), data_comp$site_coordonnees[1])
plans
```

Fonction polygone
```{r}
polygone <- function(my_string){
  latlong <- unlist(str_extract_all(my_string, "-?\\d+(\\.\\d+)?")) #récupère juste les coordonnées
  lat <- as.numeric(latlong[which(seq_along(latlong) %% 2 == 0)])
  long <- as.numeric(latlong[which(seq_along(latlong) %% 2 == 1)])
  cbind(long, lat)
}
polygone(plans[3])[,1]
```

Fonction polyline
```{r}
polyline <- function(my_linestring){
  latlong <- unlist(str_extract_all(my_linestring, "-?\\d+(\\.\\d+)?")) #récupère juste les coordonnées
  lat <- as.numeric(latlong[which(seq_along(latlong) %% 2 == 0)])
  long <- as.numeric(latlong[which(seq_along(latlong) %% 2 == 1)])
  cbind(long, lat)
}
polyline(plans[1])
```


```{r}
# Création de la carte Leaflet
map <- leaflet() |>
  addTiles() |>
  addPolylines(data = polyline(plans[1]), color = "red", label='Transect du site 427') |>
  addPolylines(data = polyline(plans[2]), color = "green", label='Transect du site 729') |>
  addLegend(colors="green", labels="transect site 729") |>
  addPolygons(lng=polygone(plans[3])[,1], 
              lat= polygone(plans[3])[,2], 
              fillColor = "blue",                      # Couleur de remplissage
              fillOpacity = 0.2) |>
  addLegend(colors=c('blue','red'), labels=c('site 427',"transect site 427"))

# Affichage de la carte
map

```


##### 4.2 Site `id_site`= 939
<br>


```{r}
# Pour le site `939` : recherce de sites au nom similaire 
cc<- data_site_transect |> filter(str_detect(site, "Saint-Ouen")) |> 
  group_by(site_id) |>
  unique()
cc
```
```{r}
cc1 <-cc$site_id[6]

```


**Solution**: Mêmes coordonnées que le site 1484 et 5, qui sont a priori les mêmes sites!! **(À fusionner ou non problématique?)**



```{r}
# table comparaison sites 5, 939, 1484
data_comp1 <- data |> filter(site_id==5 | site_id==939 | site_id==cc1)
data_comp1
```
```{r}
unique(data_comp1$user_id)
```
Encore lui!
```{r}
unique(data_comp1$structure_nom)
```
Encore ça!

```{r}
unique(data_comp1$site)
```


```{r}
plans1 <- c(unique(data_comp1$site_id), unique(data_comp1$transect_coordonnees), unique(data_comp1$site_coordonnees))
plans1
```

```{r}
transects_noms <-  c(unique(data_comp1$site_id), unique(data_comp1$transect_coordonnees), unique(data_comp1$transect_nom))
transects_noms
```


```{r}
# Création de la carte Leaflet
map <- leaflet() |>
  addTiles() |>
  #addPolylines(data = polyline(plans1[1]), color = "red", label='Transect du site 427') |>
  #addPolylines(data = polyline(plans1[2]), color = "green", label='Transect du site 729') |>
  #addLegend(colors="green", labels="transect site 729") |>
  addPolygons(lng=polygone(plans1[11])[,1], 
              lat= polygone(plans1[11])[,2], 
              fillColor = "blue",                      # Couleur de remplissage
              fillOpacity = 0.2) |>
  addPolygons(lng=polygone(plans1[13])[,1], 
              lat= polygone(plans1[13])[,2],
              color='red',
              fillColor = "red",                      # Couleur de remplissage
              fillOpacity = 0.2) |>
  addLegend(colors=c('blue','red'), labels=c('polygone site 5',"polygone site 1484"))

# Affichage de la carte
map
```

```{r}
data_comp1 |> select(site_id, transect_coordonnees) |>
  unique()
```

Carte des transects
```{r}
# Création de la carte Leaflet
map <- leaflet() |>
  addTiles() |>
  addPolylines(data = polyline(plans1[8]), color = "red", label='Transect du site 1484') |>
  addPolylines(data = polyline(plans1[9]), color = "orange", label='Transect du site 1484') |>
  addPolylines(data = polyline(plans1[10]), color = "purple", label='Transect du site 1484') |>
  addPolylines(data = polyline(plans1[7]), color = "green", label='Transect du site 939') |>
  addLegend(colors="green", labels="transect site 729") |>
  addPolygons(lng=polygone(plans1[13])[,1], 
              lat= polygone(plans1[13])[,2], 
              fillColor = "blue",                      # Couleur de remplissage
              fillOpacity = 0.2) |>
  addLegend(colors=c('blue','red', 'orange', 'purple'), labels=c('site 1484',"transect 1 site 1484", "transect 2 site 1484", "transect 3 site 1484"))

# Affichage de la carte
map
```

+ Pour le site id = 5


```{r}
# Création de la carte Leaflet
map <- leaflet() |>
  addTiles() |>
  addPolylines(data = polyline(plans1[4]), color = "red", label='Transect du site 5') |>
  addPolylines(data = polyline(plans1[5]), color = "orange", label='Transect du site 5') |>
  addPolylines(data = polyline(plans1[6]), color = "purple", label='Transect du site 5') |>
  addPolylines(data = polyline(plans1[7]), color = "green", label='Transect du site 729') |>
  addLegend(colors="green", labels="transect site 729") |>
  addPolygons(lng=polygone(plans1[11])[,1], 
              lat= polygone(plans1[11])[,2], 
              fillColor = "blue",                      # Couleur de remplissage
              fillOpacity = 0.2) |>
  addLegend(colors=c('blue','red', 'orange', 'purple'), labels=c('site 5',"transect 1 site 5", "transect 2 site 5", "transect 3 site 5"))

# Affichage de la carte
map
```






## 5. Données manquantes Code postal et département
<br>
```{r}
data_pb_cp <- data_site_transect |>
  filter(is.na(site_departement)) 
data_pb_cp 
```
Rajout des latitudes et longitudes moyennes (pas de problème avec les NaN)

```{r}
data_pb_cp |> 
  select(site_id, site, site_coordonnees) |>
  #filter(!is.na(site_coordonnees)) |>
  unique() |>
  mutate(long_moyenne = unlist(purrr::map(site_coordonnees, long_moy))) |>
  mutate(lat_moyenne = unlist(purrr::map(site_coordonnees, lat_moy))) 
```

Recherche des codes postaux 
Ici, il n'y a que 8 sites, donc on le fait à la main, à l'aide également de la localisation Google...


```{r}
print(unique(data_pb_cp$site_id))
```

Finalement, pour chaque site, on fait une recherche **à la main** des codes postaux correspondants (recherche par nom, vérification de la localisation par la moyenne des coordonnées)
```{r}
site_ids_a_completer <- c(20,128,271,417,729,939,1305,1306)
codes_postaux <- c(35131, 59800, 22260,49300, NA, NA,  69730, 69730 )
```


##### 4.2 Site `id_site`= 597
<br>

Démarche similiaire à précédemment pour compléter (par recherche de noms similaires)


```{r}
# recherche d'une correspondance par nom
data_site_transect |> filter(str_detect(site, "Vincennes")) |> 
  group_by(site_id) |>
  unique()
```

```{r}
data_comp2 <- data_site_transect |>
  filter(site_id==34 | site_id==597) |>
  unique()

# site 34
polygone_34 <- data_comp2$site_coordonnees[1]

# Transect site 597
transect_597 <- data_comp2$transect_coordonnees[data_comp2$site_id==597]
```

```{r}
# liste des transects du site 34
plans2 <- data_comp2$transect_coordonnees[data_comp2$site_id==34]
## Il y en a 56!!!
```


```{r}
# Création de la carte Leaflet pour le bois de Vincennes
map <- leaflet() |>
  addTiles() |>
  #addPolylines(data = polyline(plans1[4]), color = "green", label='Transect du site 5') |>
  #addPolylines(data = polyline(plans1[5]), color = "green", label='Transect du site 5') |>
  #addPolylines(data = polyline(plans1[6]), color = "green", label='Transect du site 5') |>
  addPolylines(data = polyline(transect_597), color = "red", label='Transect du site 729') |>
  addLegend(colors="red", labels="transect site 597") |>
  addPolygons(lng=polygone(polygone_34)[,1], 
              lat= polygone(polygone_34)[,2], 
              fillColor = "blue",                      # Couleur de remplissage
              fillOpacity = 0.2) |>
  addLegend(colors=c('blue', 'green'), labels=c('site 34', 'transects site 34'))



for (i in seq_along(plans2)) {
    addPolylines(
    data = polyline(plans2[[i]]),
    color = "green",
    weight = 2
  )
}


# Affichage de la carte
map
```




```{r}
# remplacement des coordonnées manquantes
data_site[data_site$site_id=="597", 3] <- data_site[data_site$site_id=="34", 3]
data_site |> filter(site_id == "597")
```
OK Tout va bien pour le bois de vincennes


MAIS:

Impossible de trouver dans la table une correspondance avec le Jardin d'agronomie tropicale (ni par nom, ni par département).
Peut-être essayer de regarder l'usager qui a fait le relevé. 
Cependant, Le Jardin est une entité du Bois de Vincennes, située à son extremité orientale (94 130, mais limitrophe 70012).
Coordonnées (48.839839266697716, 2.46666394884083)!

