---
title: "Création de la table environnement"
author: "Sariaka Ramialison"
date: "2024-02-20"
output: html_document
---


Dans ce document, je vais créer plusieurs versions de ma table environnement en fonction des analyses que je veux effectuer



```{r, include=FALSE}
library(readxl)
library(tidyverse)
```

## 1. Récupération des données 

```{r}
knitr::read_chunk("data_clean.Rmd")
```

Nom des colonnes 
```{r}
colnames(data)
```



## 2. Première table généraliste - juste par habitat généraliste et conditions météo -


#### 2.1 Création de la table propre, choix des colonnes 

**Question ** : Quelles conditions météo et calendaires(?) sont le plus favorables à la diversité? Dans quels grands types d'habitats?

Dans cette table, on garde :
- id_relevé que l'on va transformer en index
- transect_habitat
- releve_date
- heure_debut
- heure_fin
- temperature 
- vent
- couverture nuageuse

```{r}
data_env_1 <- data |>
  select(id_releve, transect_habitat, releve_date,jour_julien, heure_debut, heure_fin, temperature, vent, couverture_nuageuse) |>
  unique()
data_env_1
```
+ Problèmes sur les dates

```{r}
dates_indispo <- data_env_1[which(is.na(data_env_1$releve_date)),]
dates_indispo
```

```{r}
releves_sans_date <- unique(dates_indispo$id_releve)
releves_sans_date
```



+ On va enlever tous les NA : d'abord les dates 


```{r}
data_env_1_sans_na <- na.omit(data_env_1) |>
  mutate(mois = month(as.Date(releve_date))) |>
  mutate(duree_obs = heure_fin - heure_debut)
  
data_env_1_sans_na
```
Cool, je n'ai perdu "que" 12 observations de sessions! ce sont exactement les relevés sans date!

```{r}
unique(data_env_1_sans_na$transect_habitat)
```
```{r}
unique(data_env_1_sans_na$vent)
```

```{r}
unique(data_env_1_sans_na$couverture_nuageuse)
```

```{r}
unique(data_env_1_sans_na$temperature)
```

```{r}
unique(data_env_1_sans_na$mois)
```

+ Problèmes sur les mois, ce n'est pas normal qu'il y ait des relevés en janvier!


```{r}
data_temp_pb <- data_env_1_sans_na |>
  #filter(!mois %in% c(5, 6, 7, 8, 9)) |>
  mutate (temp_moy = case_when(
    temperature == "<13°C" ~ 10,
    temperature == "13-15°C" ~ 14,
    temperature == "16-20°C" ~ 18,
    temperature == "21-25°C" ~ 23,
    temperature == "26-30°C" ~ 28,
    temperature == "31-35°C" ~ 33,
    temperature == ">35°C" ~ 36
  ))
```


```{r}
ggplot(
  data = data_temp_pb,
  mapping = aes(x = mois, y = temp_moy)
  )+
  geom_point()+
  scale_x_discrete(name = "Mois", labels =c(1, 2, 3, 4, 5, 6, 7, 8, 9, 10, 11, 12), breaks = c(1, 2, 3, 4, 5, 6, 7, 8, 9, 10, 11, 12))+
  labs()
```
```{r}
data_temp_pb |> 
  filter(mois==1)
```
```{r}
data_temp_pb$id_releve[data_temp_pb$mois==1]
```


#### 2.2 Création de nouvelles colonnes exploitables

On va créer comme variable le mois de l'observation, la durée de l'observation, l'heure de début et de fin


```{r}
data_env_1_sans_na <- data_env_1_sans_na |>
  mutate(mois = month(as.Date(releve_date))) |>
  mutate(duree_obs = heure_fin - heure_debut) |>
  mutate(heure_debut_releve = format(heure_debut, "%H")) |>
  mutate(heure_fin_releve = format(heure_fin, "%H")) 
  #select(-heure_debut, -heure_fin)
data_env_1_sans_na
```
```{r}
# Durée d'observation négatives 
obs_neg <- data_env_1_sans_na |>
  filter(duree_obs < 0)
obs_neg
```
```{r}
sort(unique(obs_neg$heure_fin))
```

```{r}
second(obs_neg$heure_fin[1])
```

+ Parmi ces observations négatives : celles dont l'heure de fin de relevé est chelou [49]

```{r}
obs_neg$heure_fin[31]
```
```{r}
obs_neg |>
  filter(heure_fin != obs_neg$heure_fin[31]) |>
  inner_join(select(data, id_releve, structure_nom), by = "id_releve") |>
  unique()
```

```{r}
# heure de fin de releve chelou [bug ????]
# obs_neg |>
#   filter(heure_fin!=cc$heure_fin[cc$id_releve==17403])
```

```{r}
obs_neg$id_releve[obs_neg$heure_fin!=obs_neg$heure_fin[obs_neg$id_releve==17403]]
```
+ Parmi ces observations négatives : celles dont l'heure de fin de relevé est nulle [516]

```{r}
obs_neg |>
  filter(heure_fin == obs_neg$heure_fin[31]) |>
  inner_join(select(data, id_releve, structure_nom), by = "id_releve") |>
  unique() |>
  filter(transect_habitat == "Prairie")
```

```{r}
obs_nul <- data_env_1_sans_na |>
  filter(duree_obs == 0)
obs_nul
  
```




```{r}
unique(data_env_1_sans_na$heure_debut_releve)
```


```{r}
data_env_1_sans_na |>
  filter(duree_obs > 3600)
```
```{r}
data_env_1_sans_na |>
  filter(duree_obs > 3600) |>
  filter(heure_debut == obs_nul$heure_debut[2])
```


#### 2.3 Table env_1 clean

On va créer une table d'environnement clean avec laquelle on va travailler. On garde par exemple
- uniquement les relevés de mai à août [edit 22/03 on va travailler sur les dates théoriques + ou - 15 jours ]
- les relevés compris entre 5 et 20 minutes

```{r}
data_env_1_clean <- data_env_1_sans_na |>
  #filter(month(releve_date) %in% c(5, 6, 7, 8)) |>
  filter(jour_julien %in% jours_releves_possibles) |>
  filter(duree_obs >= 300 & duree_obs <= 1200)
data_env_1_clean
unique(data_env_1_clean$duree_obs)
```

Il reste 12725 relevés (86.5% des relevés)
```{r}
summary(data_env_1_clean)
```
```{r}
write.csv(data_env_1_clean,
          "tables/data_env_1_clean.csv",
          row.names = FALSE)
```

#### 2.4 Pour aller plus loin: étude plus appronfondie durée obs

```{r}
# Définition de l'heure 00:00:00
H0 <-  obs_neg$heure_fin[obs_neg$id_releve==17403]
H0
```


+  Sélection des relevés pour lesquels on veut faire l'étude :

- 516 relevés [uniquement Prairies] sans heure de fin.
- 49 relevés avec une heure de fin de relevé chelou [bug sur la saisie?] 
- 7 relevés avec une heure de début égale à l’heure de fin 
- 13 relevés sans heure de début

```{r}
# Sélection des relevés pour lesquels on veut faire l'étude:
df_etude_duree <- data_env_1|>  # on a gardé les NA sur les dates 
  mutate(duree_obs = heure_fin - heure_debut) |>
  filter(duree_obs <= 0 | heure_debut == H0) |>
  inner_join(select(data, id_transect, id_releve), by = "id_releve") |>
  mutate(id_transect_annee = paste0(id_transect,"_", year(releve_date))) |>
  unique()
df_etude_duree
```


+ Que regarder? 

Pour un relevé chelou, regarder sur les releves du meme transect, si les 10 min sont bien respectées. Si oui, on peut considérer que le relevé a été bien fait et qu'il s'agit d'une erreur.

A-t-on des répétitions de transects?

```{r}
# nombre de transects concernés
length(unique(df_etude_duree$id_transect))
```
137 transects pour 597 relevés 

Exemple : transect "125_Pto Jardin Botanique 2"

```{r}
data_env_1|>
  inner_join(select(data, id_transect, id_releve), by = "id_releve") |>
  mutate(duree_obs = heure_fin - heure_debut) |>
  select(-jour_julien, -temperature, -transect_habitat, -heure_debut, -heure_fin) |>
  unique() |>
  mutate(id_transect_annee = paste0(id_transect, "_", year(releve_date))) |>
  filter(id_transect_annee == "178_Sévines - nouveau tennis couvert_2017")
```

**Critère de curation**:

```{r}
# liste des transects à étudier par année
liste_to_study <- unique(df_etude_duree$id_transect_annee)

# Table des autres releves des transects à étudier 
table_duree_obs <- data_env_1|>
  inner_join(select(data, id_transect, id_releve), by = "id_releve") |>
  mutate(duree_obs = heure_fin - heure_debut) |>
  select(-jour_julien, -temperature, -transect_habitat, -heure_debut, -heure_fin) |>
  unique() |>
  mutate(id_transect_annee = paste0(id_transect, "_", year(releve_date))) 
table_duree_obs
```

```{r}
# Exemple 
table_duree_obs |>
  filter(id_transect_annee == liste_to_study[10])
```

+ Premier essai de curation

Si sur le même transect, sur la même année, il y a eu des relevés de 600s, on peut considérer que le relevé est à garder [et on le met à 600s]

```{r}
# on recupère les id_releve pour lequels on effectue la correction dans `df_etude_duree`
id_a_corriger <- c()
for (trans in liste_to_study){
  if (600 %in% table_duree_obs$duree_obs[table_duree_obs$id_transect_annee == trans]){
    id_a_corriger <- c(id_a_corriger, df_etude_duree$id_releve[df_etude_duree$id_transect_annee == trans])
  }
}
id_a_corriger
```

Cela ne fait que 38 releves à corriger sur 597!

+ Deuxième essai de curation

Si sur le même transect, sur *toutes* les années, il y a eu des relevés à 600s, on peut considérer que le relevé est à garder [et on le met à 600s]

```{r}
# on crée la liste des transects
liste_to_study_large <- unique(df_etude_duree$id_transect)

# Exemple 
table_duree_obs |>
  filter(id_transect == liste_to_study_large[10])
```
```{r}
# on recupère les id_releve pour lequels on effectue la correction dans `df_etude_duree`
id_a_corriger_large <- c()
for (trans in liste_to_study_large){
  if (600 %in% table_duree_obs$duree_obs[table_duree_obs$id_transect == trans]){
    id_a_corriger_large <- c(id_a_corriger_large, df_etude_duree$id_releve[df_etude_duree$id_transect == trans])
  }
}
id_a_corriger_large
```
Un peu mieux, cela fait 66 relevés à corriger sur 597

+ 3ème essai de curation

Si sur le même transect, sur une  années, il y a eu des relevés entre 5 et 20 min, on peut considérer que le relevé est à garder [et on le met à 600s]

```{r}
# on recupère les id_releve pour lequels on effectue la correction dans `df_etude_duree`
id_a_corriger <- c()
for (trans in liste_to_study){
  if (sum(sapply(table_duree_obs$duree_obs[table_duree_obs$id_transect_annee == trans], 
                 function(x){return(x >= 300 & x <= 1200)})
          ) >= 1
  ){
    id_a_corriger <- c(id_a_corriger, df_etude_duree$id_releve[df_etude_duree$id_transect_annee == trans])
  }
}
id_a_corriger
```
53 transects à garder si on est moins rigides sur le temps passé

+ 4ème essai de curation

Si sur le même transect, sur toutes les années, il y a eu des relevés entre 5 et 20 min, on peut considérer que le relevé est à garder [et on le met à 600s]

```{r}
# on recupère les id_releve pour lequels on effectue la correction dans `df_etude_duree`
id_a_corriger_large <- c()
for (trans in liste_to_study_large){
  if (sum(sapply(table_duree_obs$duree_obs[table_duree_obs$id_transect == trans], 
                 function(x){return(x >= 300 & x <= 1200)})
          ) >= 1
  ){
    id_a_corriger_large <- c(id_a_corriger_large, 
                             df_etude_duree$id_releve[df_etude_duree$id_transect == trans])
  }
}
id_a_corriger_large
```
On a gardé 76 relevés ok.


## 3. Deuxième table par gestion

#### 3.1 Un exemple : gestion de square urbain

```{r}
colnames(data)
```


```{r}
data_env_squ <- data |>
  filter(transect_habitat=="Square urbain (mixte surface pelouse / surfaces non végétalisée)") |>
  select(-31:-37, -40:-51, -74:-77) |>
  unique()
data_env_squ
```
Il nous reste 1881 observations dans les squares

```{r}
sum(!is.na(data_env_squ$traitements_phyto_autre))
sum(!is.na(data_env_squ$paturages_autre))
sum(!is.na(data_env_squ$frequence_travail_sol_autre))
sum(!is.na(data_env_squ$frequence_travail_sol_regulier))
sum(!is.na(data_env_squ$frequence_amendement_autre))
sum(!is.na(data_env_squ$travaux_anterieurs_autre))
sum(!is.na(data_env_squ$travaux_sol_anterieurs_autre))
sum(!is.na(data_env_squ$objectifs_autre)) # pas celui-ci
```

```{r}
data_env_squ <- data_env_squ |>
  select(-traitements_phyto_autre, -paturages_autre, -frequence_travail_sol_regulier, -frequence_travail_sol_autre, -frequence_amendement_autre, -travaux_anterieurs_autre, - travaux_sol_anterieurs_autre)
```


```{r}
data_env_squ
```

#### 3.2 Gestion des prairies

```{r}
colnames(data)
```


```{r}
data_env_prai <- data |>
  filter(transect_habitat=="Prairie") |>
  select(-2:-12, -29, -35:-51, -74:-77) |>
  unique()
data_env_prai
```
##### 3.2.1 Curation fauches 


```{r}
rythme_fauche_NA <- data_env_prai |>
  filter(is.na(transect_rythme_fauchage_prairie))
rythme_fauche_NA
```
```{r}
unique(rythme_fauche_NA$periodes_fauches)
```
```{r}
unique(rythme_fauche_NA$frequence_fauches)
```
Pour curer `transect_rythme_fauche`:

1. si periodes_fauches ==  "> 2/an" ou "2/an" : je remplace par "Plusieurs fauches"

"[]" ou "[\"espaces-verts.periodes-fauches.je-ne-sais-pas\"]" : je supprime


```{r}
# correction des plusieurs fauches
data_env_prai <- data_env_prai |>
  mutate(transect_rythme_fauchage_prairie = case_when(
      (is.na(transect_rythme_fauchage_prairie) & (frequence_fauches=="> 2/an" | frequence_fauches =="2/an")) ~ "Plusieurs fauches",
      TRUE ~ transect_rythme_fauchage_prairie)) 
```

2. 
- si periodes_fauches == "[\"espaces-verts.periodes-fauches.tardive-(septembre---decembre)\"]" : je remplace par "Fauche tardive" 
- si periodes_fauches == "[\"espaces-verts.periodes-fauches.precoce-(janvier-mai)\"]" : je remplace par "Fauche précoce

```{r}
# Correction des fauches tardives
data_env_prai <- data_env_prai |>
  mutate(transect_rythme_fauchage_prairie = case_when(
      (is.na(transect_rythme_fauchage_prairie) & (periodes_fauches == "[\"espaces-verts.periodes-fauches.tardive-(septembre---decembre)\"]")) ~ "Fauche tardive",
      TRUE ~ transect_rythme_fauchage_prairie)) 
```

```{r}
data_env_prai |>
  filter(is.na(transect_rythme_fauchage_prairie) & (periodes_fauches == "[\"espaces-verts.periodes-fauches.precoce-(janvier-mai)\"]"))
```

```{r}
rythme_fauche_NA |>
  filter(periodes_fauches == "[\"espaces-verts.periodes-fauches.precoce-(janvier-mai)\"]")
```

Il n'y a plus de fauche précoce....

3. Si Fauche == "Pas de fauche(s) / tonte(s)" : je remplace par "Non fauchée"

```{r}
# Correction des non fauchées
data_env_prai <- data_env_prai |>
  mutate(transect_rythme_fauchage_prairie = case_when(
      (is.na(transect_rythme_fauchage_prairie) & (fauche == "Pas de fauche(s) / tonte(s)")) ~ "Non fauchée",
      TRUE ~ transect_rythme_fauchage_prairie)) 
```


4. Et le reste...

```{r}
data_env_prai |>
  filter(is.na(transect_rythme_fauchage_prairie))
```
Il reste 164 lignes non renseignées sur 6425, soit 2,5 %.

Essayer de voir si les fauches estivales correspondent plutôt à des fauches tardives ou pas. Je n'enlève pas pour l'instant

##### 3.2.2 Curation pâturages colonne `transect_paturage_prairie`

```{r}
unique(data_env_prai$transect_paturage_prairie)
```


```{r}
df_NA_paturage <- data_env_prai |>
  filter(is.na(transect_paturage_prairie)) |>
  select(id_releve, transect_paturage_prairie, paturages, paturages_autre)
df_NA_paturage
```
Au départ 176 `NA`dans la colonne `transect_paturage_prairie`

```{r}
unique(df_NA_paturage$paturages)
```
Curation, pour les valeurs `NA`

1. si paturages ==  ""[\"espaces-verts.paturages.pas-de-paturage\"]"" : je remplace par "Non pâturée"

2. si paturages ==  "[\"espaces-verts.paturages.ovin\"]"                                   
ou "[\"espaces-verts.paturages.bovin\", \"espaces-verts.paturages.ovin\"]"
ou "[\"espaces-verts.paturages.bovin\"]"                                  
ou "[\"espaces-verts.paturages.equide\"]"  " : je remplace par "Pâturée"

3. sinon je ne fais rien 


```{r}
# Correction des `NA` dans `transect_paturage_prairie`
data_env_prai |>
  mutate(transect_paturage_prairie = case_when(
      (is.na(transect_paturage_prairie) & (paturages ==  "[\"espaces-verts.paturages.pas-de-paturage\"]")) ~ "Non pâturée",
      (is.na(transect_paturage_prairie) & (paturages == "[\"espaces-verts.paturages.ovin\"]" |
                                           paturages == "[\"espaces-verts.paturages.bovin\"]" |
                                           paturages == "[\"espaces-verts.paturages.bovin\", \"espaces-verts.paturages.ovin\"]" |
                                           paturages ==  "[\"espaces-verts.paturages.equide\"]")) ~ "Pâturée",
       TRUE ~ transect_paturage_prairie)) |>
  filter(is.na(transect_paturage_prairie)) |>
  select(id_releve, transect_paturage_prairie, paturages, paturages_autre)
```

Il reste 89 lignes sur 6425 (1,4 %)

```{r}
data_env_prai
```

## 4. Données avec la fiche gestion renseignée - en particulier à partir de semis.sursemis

```{r}
data_env_2 <- data |>
  select(id_releve, 59:73) |>
  filter(!is.na(semis_sursemis)) |>
  unique()
data_env_2
```

```{r}
unique(data_env_2$traitements_phyto)
```
Voilà pourquoi il n'y a aucune valeur `NA`, car la colonne est toujours renseignée. 

+ Je remplace les "[]" par `NA
`
```{r}
data_env_2$traitements_phyto[data_env_2$traitements_phyto=="[]"] = NA
data_env_2 |>
  filter(is.na(traitements_phyto))
```
Sur les 14702 sessions, on a 11282 sessions sans aucun renseignement sur le traitement phyto. Les 3420 restants correspondent peut être aux nouveaux relevés....

```{r}
# petit rappel nouveaux relevés
data |>
  group_by(id_releve) |>
  summarise(n=n()) |>
  filter(n==39)
```
En théorie il y en a 3452

+ Groupement traitement phyto : Oui/Non/NA 

- Non : aucun
- Oui : Herbicide/fongicide etc et AUTRE 
- NA : Je ne sais pas 

```{r}

```

