---
title: "Modele avec effet aléatoire espèce"
author: "Sariaka Ramialison"
date: "2024-08-30"
output: html_document
---

```{r setup, include=FALSE}
knitr::read_chunk("Prairies_modeles.Rmd")
```


# 1. Récapitulatif tables

```{r}
# Table normale
super_table_prai

# Table précédente sans les NPrai_sp ==0
table_non_nulle

# Table longue de toutes les densités des espèces sur les prairies (Nb: on est par 1000m)
data_densite_sp <- 
  releves_prai_tot |>
  rownames_to_column("id_transect_annee") |>
  mutate(annee = str_sub(id_transect_annee, -4, -1)) |>
  inner_join(select(super_div_prai_tot_sp_d, id_transect_annee, transect_rythme_fauchage_prairie, transect_paturage_prairie, semis_sursemis),
             by= "id_transect_annee" ) |>
  mutate(degre_fauche = case_when(
    transect_rythme_fauchage_prairie == "Plusieurs fauches" ~ "3.Plusieurs fauches",
    transect_rythme_fauchage_prairie == "Fauche précoce" ~ "2.Fauche précoce",
    transect_rythme_fauchage_prairie == "Fauche tardive" ~ "1.Fauche tardive",
    transect_rythme_fauchage_prairie == "Non fauchée" ~ "0.Non fauchée",
  )) |>
  pivot_longer(`Amaryllis`:`Papillon indéterminé`) |>
  #pivot_longer(`Amaryllis`:`Vulcain`) |>
  rename("espece" = "name", "densite" = "value") |>
  #mutate(densite = densite*100) |>
  left_join(select(table_user_site, id_transect_annee, site_id, user_id, id_transect), by = "id_transect_annee") |>
  left_join(select(table_sp, id_transect, lat, long), by = "id_transect") |>
  filter(espece %in% especes) |>
  select(-user_id, -id_transect) |>
  left_join(select(super_table_prai, 
                   id_transect, id_transect_annee, 
                   habitat,
                   classe_habitat,
                   axe1_1000:axe2_10000),
            by = "id_transect_annee") |>
  unique() 
  
data_densite_sp

```
# 2. Réfléchir

Les relevés doivent être les mêmes que ceux de la table non nulle. 
- filtrer data_densite_sp par id_transect_annee de table non nulle `data_densite_sp_trans_non_nul`

On ne pourra pas prendre le log des valeurs de cette table parce que:
- il y a des valeurs nulles
- et la sommme des log des densités des espèces sur un transect ne donnera pas la meme variable que logNPrai_sp de table non nulle

On va implémenter le modèle sans log. 
D'abord sans l'effet aléatoire espèce : on va comparer les résultats sur les 2 tables différentes
Ensuite avec l'effet aléatoire espèce : sur `data_densite_sp_trans_non_nul`

## 2.a. Table longue des relevés à garder

```{r}
data_densite_sp_trans_non_nul <- data_densite_sp |>
  filter(id_transect_annee %in% unique(table_non_nulle$id_transect_annee))
data_densite_sp_trans_non_nul 
```

## 2.b. Modèle sans effet aléatoire espèce et sans log sur les 2 tables

#### (i) Modèle densite simple sur table 1 [Ne converge pas]

```{r}
# Modèle log-densité table 1
modele.prai.densite1.0 <- glmmTMB(NPrai_sp ~ degre_fauche +
                                  transect_paturage_prairie +
                                  transect_paturage_prairie*degre_fauche +
                                  axe1_1000 +
                                  axe2_1000 +
                                  axe1_10000 +
                                  axe2_10000 +
                                  # (1|espece) +
                                  (1|annee) +
                                  (1|site_id/id_transect),                                 ,
                                data = table_non_nulle
)
summary(modele.prai.densite1.0)
```

#### (ii) Modèle log-densite sur table 1 [Ok déjà fait]

```{r}
# Modèle log-densité table 1
modele.prai.densite1 <- glmmTMB(logNPrai_sp ~ degre_fauche +
                                  transect_paturage_prairie +
                                  transect_paturage_prairie*degre_fauche +
                                  axe1_1000 +
                                  axe2_1000 +
                                  axe1_10000 +
                                  axe2_10000 +
                                  # (1|espece) +
                                  (1|annee) +
                                  (1|site_id/id_transect),                                 ,
                                data = table_non_nulle
)
summary(modele.prai.densite1)
```

```{r}
# Validité
# Résidus
simulation1 <- simulateResiduals(modele.prai.densite1)
plot(simulation1)

# performance
model_performance(modele.prai.densite1)
check_overdispersion(modele.prai.densite1)
check_autocorrelation(modele.prai.densite1)
check_collinearity(modele.prai.densite1)
```


#### (iii) Modèle sans log sur table 2


```{r}
# Modèle densité table 2
modele.prai.densite2 <- glmmTMB(densite ~ degre_fauche +
                                  transect_paturage_prairie +
                                  transect_paturage_prairie*degre_fauche +
                                  axe1_1000 +
                                  axe2_1000 +
                                  axe1_10000 +
                                  axe2_10000 +
                                  (1|espece) +
                                  (1|annee) +
                                  (1|site_id/id_transect),                                 ,
                                data = data_densite_sp_trans_non_nul
)
summary(modele.prai.densite2)
```

```{r}
# Validité
# Résidus
simulation2 <- simulateResiduals(modele.prai.densite2)
plot(simulation2)

# performance
model_performance(modele.prai.densite2)
check_overdispersion(modele.prai.densite2)
check_autocorrelation(modele.prai.densite2)
check_collinearity(modele.prai.densite2)
```
```{r}
Anova(modele.prai.densite2)
```

#### (iv) Modèle log+1 sur table 2

ok, on va passer au log+1
Ca peut etre pas mal, parce que les densité sont petites et du coup ln(x) equivaut à x

```{r}
data_densite_sp_trans_non_nul <- data_densite_sp_trans_non_nul |>
  mutate(log_densite_1 = log(densite + 1))

hist(data_densite_sp_trans_non_nul$log_densite_1)
```
```{r}
# Modèle log_densité table 2
modele.prai.densite2.1 <- glmmTMB(log_densite_1 ~ degre_fauche +
                                  transect_paturage_prairie +
                                  transect_paturage_prairie*degre_fauche +
                                  axe1_1000 +
                                  axe2_1000 +
                                  axe1_10000 +
                                  axe2_10000 +
                                  (1|espece) +
                                  (1|annee) +
                                  (1|site_id/id_transect),                                 ,
                                data = data_densite_sp_trans_non_nul
)
summary(modele.prai.densite2.1)
```

```{r}
# Validité
# Résidus
simulation2.1 <- simulateResiduals(modele.prai.densite2.1)
plot(simulation2.1)

# performance
model_performance(modele.prai.densite2.1)
check_overdispersion(modele.prai.densite2.1)
check_autocorrelation(modele.prai.densite2.1)
check_collinearity(modele.prai.densite2.1)
```

```{r}
Anova(modele.prai.densite2.1)
```

#3. Réfléchir (partII)

## 3.a. Exploration de la table longue

Idées :
- Enveler les espèces les plus rare. Par sex : seuil fixé à 30 -sur 957 transects. Mais logiquement, prendre plus, considérer la proba d'en voir un par releve. Tester 100 comme seuil.
- faire un modèle hurdle

```{r}
new_line <- data_densite_sp_trans_non_nul |>
  select(id_transect_annee, espece, densite) |>
  pivot_wider(names_from = espece, values_from = densite) |>
  column_to_rownames("id_transect_annee") %>%
  colSums() 
new_line
```
#### (i) Modèle sur espèces courantes (densite et log-densité)

```{r}
liste_especes_courantes100 <- colnames(as.data.frame(t(new_line[new_line>100])))
liste_especes_courantes100
```
```{r}
# Modèle densité table 2 avec espèces courantes
modele.prai.densite3.1 <- glmmTMB(densite ~ degre_fauche +
                                  transect_paturage_prairie +
                                  transect_paturage_prairie*degre_fauche +
                                  axe1_1000 +
                                  axe2_1000 +
                                  axe1_10000 +
                                  axe2_10000 +
                                  (1|espece) +
                                  (1|annee) +
                                  (1|site_id/id_transect),                                 ,
                                data = data_densite_sp_trans_non_nul |>
                                          filter(espece %in% liste_especes_courantes100 )
)
summary(modele.prai.densite3.1)
```
```{r}
# Validité
# Résidus
simulation3.1 <- simulateResiduals(modele.prai.densite3.1)
plot(simulation3.1)

# performance
model_performance(modele.prai.densite3.1)
check_overdispersion(modele.prai.densite3.1)
check_autocorrelation(modele.prai.densite3.1)
check_collinearity(modele.prai.densite3.1)
```
```{r}
# Modèle log-densité table 2 avec espèces courantes
modele.prai.densite3.2 <- glmmTMB(log_densite_1 ~ degre_fauche +
                                  transect_paturage_prairie +
                                  transect_paturage_prairie*degre_fauche +
                                  axe1_1000 +
                                  axe2_1000 +
                                  axe1_10000 +
                                  axe2_10000 +
                                  (1|espece) +
                                  (1|annee) +
                                  (1|site_id/id_transect),                                 ,
                                data = data_densite_sp_trans_non_nul |>
                                          filter(espece %in% liste_especes_courantes100 )
)
summary(modele.prai.densite3.2)
```

```{r}
# Validité
# Résidus
simulation3.2 <- simulateResiduals(modele.prai.densite3.2)
plot(simulation3.2)

# performance
model_performance(modele.prai.densite3.2)
check_overdispersion(modele.prai.densite3.2)
check_autocorrelation(modele.prai.densite3.2)
check_collinearity(modele.prai.densite3.2)
```
```{r}
Anova(modele.prai.densite3.2)
```

Que ce soit 30 ou 100, toujours la même chose. Ceci dit, le S est moins prononcé pour la log_densité des espèces les + fréquentes
En tout cas contente de retrouver les espèces étudiées dans la liste +100

#### (ii) Modèle Hurdle peut être 

(s'inspirer de Prairies_modèles_Shannon.Rmd)
On filtre sur log_densite_1 : 
- quand c'est nul, c'est la partie binomiale
- quand c'est non nul, c'est la partie log-normale traitée dans le rapport, et on travaille sur log(densite)

```{r}
#vérification du nombre de données [à comparer à 3249]
nrow(data_densite_sp_trans_non_nul |> filter(log_densite_1 != 0))
```

Youhou!!!!!!!

##### Partie normale, sans les densités nulles. 

```{r}
#rajout colonne log_densite
data_densite_sp_trans_non_nul <- data_densite_sp_trans_non_nul |>
  mutate(log_densite = log(densite))

hist(data_densite_sp_trans_non_nul[data_densite_sp_trans_non_nul$log_densite_1!=0,]$log_densite)
```


```{r}
modele.prai.densite4 <- glmmTMB(log_densite ~ degre_fauche +
                                      transect_paturage_prairie +
                                      degre_fauche:transect_paturage_prairie +
                                      axe1_1000 +
                                      axe2_1000 +
                                      axe1_10000 +
                                      axe2_10000 +
                                      (1|annee) +
                                      (1|espece) +
                                      (1|site_id/id_transect),
                                    data = subset(data_densite_sp_trans_non_nul, log_densite_1 != 0))
summary(modele.prai.densite4)
```
+ Vérification des conditions

```{r}
# DHARMa
simulation4 <- simulateResiduals(modele.prai.densite4)
plot(simulation4)
#testOutliers(simul, type = 'bootstrap')

# performance
model_performance(modele.prai.densite4)
check_convergence(modele.prai.densite4)
check_overdispersion(modele.prai.densite4)
check_autocorrelation(modele.prai.densite4)
check_heteroscedasticity(modele.prai.densite4)
check_collinearity(modele.prai.densite4)
```
```{r}
Anova(modele.prai.densite4)
```
```{r}
#xtable(Anova(modele.prai.densite4))
```

##### Partie binomiale

```{r}
#Ajout de la colonne densite_bin
data_densite_sp_trans_non_nul <- data_densite_sp_trans_non_nul |>
  mutate(densite_bin = ifelse(log_densite_1 !=0, 1, 0))
```


```{r}
modele.prai.densite4.0 <- glmmTMB(densite_bin ~ degre_fauche +
                                   transect_paturage_prairie +
                                   degre_fauche:transect_paturage_prairie +
                                   axe1_1000 +
                                   axe2_1000 +
                                   axe1_10000 +
                                   axe2_10000 +
                                   (1|annee) +
                                   (1|espece) +
                                   (1|site_id/id_transect),
                                 family = binomial(),
                                 data = data_densite_sp_trans_non_nul)
summary(modele.prai.densite4.0)
```

+ Vérification des conditions

```{r}
# DHARMa
simulation4.0 <- simulateResiduals(modele.prai.densite4.0)
plot(simulation4.0)
testOutliers(simulation4.0, type = 'bootstrap')

# performance
model_performance(modele.prai.densite4.0)
check_convergence(modele.prai.densite4.0)
check_overdispersion(modele.prai.densite4.0)
check_autocorrelation(modele.prai.densite4.0)
#check_heteroscedasticity(modele.prai.aveff.nul)
check_collinearity(modele.prai.densite4.0)
```

```{r}
Anova(modele.prai.densite4.0)
```
```{r}
xtable(Anova(simulation4.0))
```



