---
title: "Prairies corrigées"
author: "Sariaka Ramialison"
date: "2024-04-22"
output: html_document
---

Dans ce document, je vais étudier les Prairies sur 15 ans. J'utilise uniquement les informations de la fiche Habitat.
Il s'intitule "prairies corrigées" car il y a une correction des informations de Pâturage

```{r}
library(vegan)
library(gridExtra)
library(sf)
library(lubridate)
library(tidyverse)
library(viridis)
library(conflicted)
```


```{r}
knitr::read_chunk("data_clean.Rmd")
knitr::read_chunk("EDA_ind_taxo.Rmd")
knitr::read_chunk("indic_taxo_env.Rmd")
```

```{r}
conflicts_prefer(ggplot2::stat_qq_line)
conflicts_prefer(dplyr::filter)
conflicts_prefer(dplyr::select)
conflicts_prefer(dplyr::mutate)
conflicts_prefer(dplyr::arrange)
```


## I. Tables 


### I.1 Table environnementale

##### a. Table par relevé `df_env_prai_tot`

+ Je pars de la table avec l'environnement météo

J'utilise la table `data_env_1_clean` du fichier `indic_taxo_env.Rmd`

```{r}
# Sélection des prairies dans la table de l'env meteo je joins les données avec la description de l'habitat
# Rappel : `data_env_1_clean` est déja filtré pour +- t jours (t=15) 
# En fait non c'était pas filtré... Pourquoi?
df_env_met <- data_env_1_clean |> 
  filter(transect_habitat == "Prairie") |>
  dplyr::select(- transect_habitat)
df_env_met
```

+ Création de la table environnementale `df_env_prai_tot` par `id_releve`

J'utilise la fonction `filtre_df_3_releves` qui se trouve dans `data_clean.Rmd`

```{r}
df_env_prai_tot <- df_env_met |>
  inner_join(select(data, id_releve, id_transect, 29:30, 32:34, amendements, semis_sursemis, transect_coordonnees), by = "id_releve") |>
  mutate(annee = year(releve_date)) |>
  mutate(id_transect_annee = paste0(id_transect, '_', annee)) |>
  relocate(id_releve, id_transect, id_transect_annee) |>
  unique() |> 
  mutate(transect_paturage_prairie = case_when( # modification des infos de paturage
    (transect_paturage_prairie == "Pâturée" & id_releve %in% liste_anciens_releves) ~ "Non pâturée",
    (transect_paturage_prairie == "Non pâturée" & id_releve %in% liste_anciens_releves) ~ "Pâturée",
    TRUE ~ transect_paturage_prairie
            )) %>%
  filtre_df_3_releves(., 15) # filtre aux bonnes dates
df_env_prai_tot
```

##### b. Table par transect `df_env_prai_tot` [objet spatial]

```{r}
# Regroupement par transect
df_env_transects_prai_tot <- df_env_prai_tot |>
  select(id_transect, 
         annee, 
         id_transect_annee, 
         duree_obs, 
         transect_coordonnees:transect_rythme_fauchage_prairie, 
         amendements, 
         semis_sursemis) |>
  dplyr::group_by(id_transect_annee) |>
  # on récupère les dernières données de gestion renseignées si données différentes sur une même annee
  dplyr::summarise(last(across(4:9)), duree = sum(as.numeric(duree_obs))) |> 
  unique() |>
  na.omit()
```




+ [edit 5 avril, ajout de longueur_transect][NE PAS OUVRIR]

On aurait aussi pu joindre la table `data_longueur` de `curation_partVI.Rmd`

```{r}
df_env_transects_prai_tot$longueur_transect <- lapply(df_env_transects_prai_tot$transect_coordonnees,
                                         function(x){st_length(st_geometry(st_read(x)))})
df_env_transects_prai_tot <- df_env_transects_prai_tot |>
  mutate (longueur_transect = as.numeric(longueur_transect))
```


### I.2 Projection des transects selectionnés


```{r}
df_env_transects_prai_tot$long <- sapply(df_env_transects_prai_tot$transect_coordonnees, long_moy)  # création de la colonne `long`
df_env_transects_prai_tot$lat <- sapply(df_env_transects_prai_tot$transect_coordonnees, lat_moy)  # création de la colonne `lat`
```

```{r}
# Transformation en objet spatial
df_env_transects_prai_tot <- st_as_sf(df_env_transects_prai_tot, coords = c("long", "lat"), crs = 4326)
df_env_transects_prai_tot <- st_set_crs(df_env_transects_prai_tot, 4326)
```

```{r}
write.csv(df_env_transects_prai_tot,
          "tables/df_env_prai.csv",
          row.names = FALSE)
```




```{r}
library(rnaturalearth)

# Charger les données spatiales de la France
france <- ne_countries(scale = "medium", country = "France", returnclass = "sf")

# Créer une carte de la France avec ggplot2
carte_france <- ggplot() +
  # Ajouter les données de la carte de la France
  geom_sf(data = france) +
  # Personnaliser la carte
  theme_minimal()

# Superposer les points sur la carte de la France
carte_points_france <- carte_france +
  # Ajouter les données des points
  geom_sf(data = df_env_transects_prai_tot, color = "red", size = 0.1) +
  # Personnaliser la légende
  labs(title = "Carte des 1046 transects prairie \nRelevés complets sur 15 ans",
       caption = "Source: Vos données") +
  # Optionnel : définir l'aspect ratio pour éviter la distorsion
  coord_sf(xlim = c(-5, 10), ylim = c(41, 52), expand = FALSE)

# Afficher la carte
print(carte_points_france)

# sauvegarder la carte
# ggsave("carte_prai_15ans.png",
#    carte_points_france, 
#    width = 8, height = 6, units = "in")
```


```{r}
# carte des relevés non nuls
# Charger les données spatiales de la France
france <- ne_countries(scale = "medium", country = "France", returnclass = "sf")

# Créer une carte de la France avec ggplot2
carte_france <- ggplot() +
  # Ajouter les données de la carte de la France
  geom_sf(data = france) +
  # Personnaliser la carte
  theme_minimal()

# Superposer les points sur la carte de la France
carte_points_france <- carte_france +
  # Ajouter les données des points
  geom_sf(data = df_env_transects_prai_tot, color = "red", size = 0.1) +
  # Personnaliser la légende
  labs(title = "Carte des 1046 transects prairie \nRelevés complets sur 15 ans",
       caption = "Source: Vos données") +
  # Optionnel : définir l'aspect ratio pour éviter la distorsion
  coord_sf(xlim = c(-5, 10), ylim = c(41, 52), expand = FALSE)

# Afficher la carte
print(carte_points_france)

# sauvegarder la carte
ggsave("carte_prai_15ans.png",
   carte_points_france, 
   width = 8, height = 6, units = "in")

```

### I.3 Table des relevés par transect

##### a. Relevés espèces et morpho-groupes `releves_prai_tot`

J'utilise la table `data_releves_large` qui se trouve dans le fichier `EDA_ind_taxo.Rmd`

```{r}
data_releve_large_3_prai_tot <- data_releves_large |>
  filter(id_releve %in% df_env_prai_tot$id_releve) |>
  inner_join(select(df_env_prai_tot, id_releve, id_transect_annee), by ="id_releve") |>
  select(-id_releve) |>
  #select(-id_releve, -geometry) |>
  group_by(id_transect_annee) |>
  summarise_all(sum)
data_releve_large_3_prai_tot
```

+ Densité

```{r}
# transformation de la table de releves d'abondance en table de relevés de densités
releves_prai_tot <- data_releve_large_3_prai_tot |>
  inner_join(select(df_env_transects_prai_tot, id_transect_annee, longueur_transect), by ="id_transect_annee") |>
  column_to_rownames("id_transect_annee") %>%
  mutate_at(vars("Amaryllis":"Papillon indéterminé"), list(~ . /longueur_transect)) %>%
  as.data.frame(.) %>%
  mutate_all(~ . * 100) |>
  select(-longueur_transect, -geometry)
  #select(-longueur_transect)
releves_prai_tot
```
*Remarque* : On passe de 1098 observations à 1046 observations car il y avait des `NA` dans les tables d'environnement

##### b. Relevés espèces `releves_prai_tot_sp`

```{r}
# morpho_groupes plus restreint 
morpho_groupes <- c("Cuivrés",
                    "Fadets",
                    "Fluorés et Colias jaunes",
                    "Hespéries orangées",
                    "Hespéries tachetées",
                    "Lycènes bleus",
                    "Marbrés",
                    "Mégères et Némusiens",
                    "Mélitées et Damiers",
                    "Moirés",
                    "Petits Nacrés",
                    "Piérides blanches",                                      
                    "Sylvains", 
                    "Papillon indéterminé")   
```

Selection des especes 

```{r}
data_releve_large_3_prai_tot_sp <- data_releve_large_3_prai_tot |>
  select(!all_of(morpho_groupes))
colnames(data_releve_large_3_prai_tot_sp)
```
+ Table des relevés des espèces (en abonb)

```{r}
# transformation de la table de releves en table de densité
releves_prai_tot_sp_ab <- data_releve_large_3_prai_tot_sp |>
  inner_join(select(df_env_transects_prai_tot, id_transect_annee, longueur_transect), by = "id_transect_annee") |>
  column_to_rownames("id_transect_annee") %>%
  as.data.frame(.) |>
  select(-longueur_transect, -geometry)
  #select(-longueur_transect)
releves_prai_tot_sp_ab
```

```{r}
write.csv(releves_prai_tot_sp_ab,
          "tables/releves_prai_ab.csv", 
          row.names = FALSE)
```

+ Table des relevés des espèces (en densité)

```{r}
# transformation de la table de releves en table de densité
releves_prai_tot_sp <- data_releve_large_3_prai_tot_sp |>
  inner_join(select(df_env_transects_prai_tot, id_transect_annee, longueur_transect), by = "id_transect_annee") |>
  column_to_rownames("id_transect_annee") %>%
  mutate_at(vars("Amaryllis":"Vulcain"), list(~ . /longueur_transect)) %>% # Calcul de la densité * 100 
  as.data.frame(.) |>
  mutate_all(~ . * 100) |>
  select(-longueur_transect, -geometry)
  #select(-longueur_transect)
releves_prai_tot_sp
```
```{r}
write.csv(releves_prai_tot_sp,
          "tables/releves_prai_d.csv", 
          row.names = FALSE)
```




### I.4 Table des indices de biodiversité taxonomique 

##### a. Table pour espèces et morpho_groupes 

 + Utilisation de vegan pour calculer les indices de diversité taxonomiques

```{r}
# Calcul des indices 
NPrai_t <- rowSums(releves_prai_tot)
SPrai_t <- specnumber(releves_prai_tot)
simpPrai_t <- diversity(releves_prai_tot, "simpson") 
HPrai_t <- diversity(releves_prai_tot)
JPrai_t <- HPrai_t/log(SPrai_t)

div_tax_tot <- cbind(releves_prai_tot, 
                     HPrai_t, simpPrai_t, SPrai_t, JPrai_t, NPrai_t) |>
  select(-Amaryllis:-`Papillon indéterminé`) |>
  rownames_to_column("id_transect_annee")
div_tax_tot
```


##### b. Table pour espèces


```{r}
# Calcul des indices 
NPrai_sp <- rowSums(releves_prai_tot_sp)
NPrai_sp_ab <- rowSums(releves_prai_tot_sp_ab)
SPrai_sp <- specnumber(releves_prai_tot_sp)
simpPrai_sp <- diversity(releves_prai_tot_sp, "simpson") 
HPrai_sp <- diversity(releves_prai_tot_sp)
JPrai_sp <- HPrai_sp/log(SPrai_sp)
div_tax_tot_sp <- cbind(releves_prai_tot_sp, 
                        HPrai_sp, simpPrai_sp, SPrai_sp, JPrai_sp, NPrai_sp, NPrai_sp_ab) |>
  select(-Amaryllis:-`Vulcain`) |>
  rownames_to_column("id_transect_annee")
  
div_tax_tot_sp
```

### I.5. Supers tables environnement/indices de diversité

`super_div_prai_tot_d` pour les espèces et morphogroupes
`super_div_prai_tot_sp_d` pour les espèces


```{r}
super_div_prai_tot_d <- df_env_transects_prai_tot |>
  inner_join(div_tax_tot, by ='id_transect_annee') 
super_div_prai_tot_d
```
+ Pour les espèces

```{r}
super_div_prai_tot_sp_d <- df_env_transects_prai_tot |>
  inner_join(div_tax_tot_sp, by ='id_transect_annee') 
super_div_prai_tot_sp_d
```
```{r}
write.csv(super_div_prai_tot_sp_d,
          "/Users/sariakasalomon-ramialison/Stage_Propage_R /Tables/super_div_tax_prai.csv")
```


```{r}
# carte des relevés non nuls
# Charger les données spatiales de la France
france <- ne_countries(scale = "medium", country = "France", returnclass = "sf")

# Créer une carte de la France avec ggplot2
carte_france <- ggplot() +
  # Ajouter les données de la carte de la France
  geom_sf(data = france) +
  # Personnaliser la carte
  theme_minimal()

# Superposer les points sur la carte de la France
carte_points_france <- carte_france +
  # Ajouter les données des points
  geom_sf(data = subset(super_div_prai_tot_sp_d, NPrai_sp!=0), color = "red", size = 0.1) +
  # Personnaliser la légende
  labs(title = paste("Carte des", nrow(subset(super_div_prai_tot_sp_d, NPrai_sp!=0)), "transects prairie \nRelevés complets sur 15 ans"),
       caption = "Source: Vos données") +
  # Optionnel : définir l'aspect ratio pour éviter la distorsion
  coord_sf(xlim = c(-5, 10), ylim = c(41, 52), expand = FALSE)

# Afficher la carte
print(carte_points_france)

# sauvegarder la carte
ggsave("carte_prai_15ans.png",
   carte_points_france, 
   width = 8, height = 6, units = "in")

```


## II. Distribution des indices de diversité taxonomiques  


##### a. Densité 

+ Plots

```{r}
plot1 <- super_div_prai_tot_d |>
  ggplot(aes(x = NPrai_t)) +
    geom_histogram(fill = viridis(1)) +
    scale_fill_viridis_d() +
    labs(x= "Densité", y = "Fréquence") +
    theme_minimal()

plot2 <- super_div_prai_tot_d |>
  ggplot(aes(x = NPrai_t)) +
    geom_boxplot() +
    theme_minimal() +
    labs(title = paste("Répartition de la densité \nEspèces et morpho-groupes \nNb transects =",
                       nrow(super_div_prai_tot_d)),
                       
         x="") +
    theme_minimal()

plot3 <- super_div_prai_tot_sp_d |>
  ggplot(aes(x = NPrai_sp)) +
    geom_histogram(fill = viridis(1)) +
    scale_fill_viridis_d() +
    labs(x= "Densité", y = "Fréquence") +
    theme_minimal()

plot4 <- super_div_prai_tot_sp_d |>
  ggplot(aes(x = NPrai_sp)) +
    geom_boxplot() +
    theme_minimal() +
    labs(title = paste("Répartition de la densité \nEspèces  \nNb transects =",
                       nrow(super_div_prai_tot_sp_d)),
         x="") +
    theme_minimal()

grid.arrange(plot2, plot4, plot1, plot3, nrow = 2, ncol = 2, heights = c(1, 2))
```
Mmmh... tout cela semble log-normal
```{r}
plot3 <- super_div_prai_tot_sp_d |>
  filter(NPrai_sp !=0) |>
  ggplot(aes(x = NPrai_sp)) +
    geom_histogram(fill = viridis(1)) +
    scale_fill_viridis_d() +
    labs(x= "Densité", y = "Fréquence") +
    theme_minimal()

plot4 <- super_div_prai_tot_sp_d |>
  filter(NPrai_sp !=0) |>
  ggplot(aes(x = NPrai_sp)) +
    geom_boxplot() +
    theme_minimal() +
    labs(title = paste("Répartition de la densité sur les",
                       nrow(subset(super_div_prai_tot_sp_d, NPrai_sp !=0)), "prairies"),
         x="") +
    theme_minimal()
png("NPrai_hist.png")
grid.arrange(plot4, plot3, nrow = 2, ncol = 1, heights = c(1, 2))
dev.off()
```



```{r}
# Regardons les qqplots des log(N+1)
library(qqplotr)

plot1 <- super_div_prai_tot_d |>
  ggplot(aes(sample = log(NPrai_t +1))) +
    stat_qq_band(bandType = "boot", alpha = 0.5) +
    stat_qq_line() +
    stat_qq_point() +
    scale_fill_viridis_d() +
    labs(x = "", y = "", 
         title = paste("LOG - Abondance relative \nEspèces et morpho-groupes \nNb transects =",
                       nrow(super_div_prai_tot_d))) +
    theme_minimal()

plot2 <- super_div_prai_tot_sp_d |>
  ggplot(aes(sample = log(NPrai_sp + 1))) +
    stat_qq_band(bandType = "boot", alpha = 0.5) +
    stat_qq_line() +
    stat_qq_point() +
    scale_fill_viridis_d() +
    labs(x = "", y = "", title = paste("LOG - Abondance relative \nEspèces  \nNb transects =",
                                       nrow(super_div_prai_tot_sp_d))) +
    theme_minimal()

grid.arrange(plot1, plot2, nrow = 1, ncol = 2)
```


+  Shapiro?

```{r}
shapiro.test(log(super_div_prai_tot_d$NPrai_t+1))
shapiro.test(log(super_div_prai_tot_sp_d$NPrai_sp+1))
```
Pour les ensembles des espèces et morphogroupes, on est effectivement sur du log-normal.
Pour les espèces, regarder les zero-inflated models?

+ Rajout des colonnes log


```{r}
super_div_prai_tot_d$log_NPrai_t <- log(super_div_prai_tot_d$NPrai_t + 1)
super_div_prai_tot_sp_d$log_NPrai_sp <- log(super_div_prai_tot_sp_d$NPrai_sp + 1)
```

##### b. Shannon

L'indice de diversité de Shannon se calcule pour les abondances non nulles. 
[l'indice de Shannon mesure la diversité de l'échantillon] 

Remarque : On peut egelement calculer l'indice de Shannon quand l'abondance est nulle! elle vaut zéro car c'est une somme sur un ensemble vide. 

```{r}
plot1 <- super_div_prai_tot_d |>
  filter(NPrai_t !=0) |>
  ggplot(aes(x = HPrai_t)) +
    geom_histogram(fill = "skyblue") +
    scale_fill_viridis_d() +
    labs(x= "Indice de Shannon", y = "Effectif") +
    theme_minimal()

plot2 <- super_div_prai_tot_d |>
  filter(NPrai_t !=0) |>
  ggplot(aes(x = HPrai_t)) +
    geom_boxplot() +
    theme_minimal() +
    labs(title = paste("Répartition de l'indice de Shannon \nEspèces et morpho-groupes \nNb transects =",
                       nrow(super_div_prai_tot_d[super_div_prai_tot_d$NPrai_t !=0,])),
                       x="") +
    theme_minimal()

plot3 <- super_div_prai_tot_sp_d |>
  filter(NPrai_sp !=0) |>
  ggplot(aes(x = HPrai_sp)) +
    geom_histogram(fill = "skyblue") +
    scale_fill_viridis_d() +
    labs(x= "Indice de Shannon", y = "Effectif") +
    theme_minimal()

plot4 <- super_div_prai_tot_sp_d |>
  filter(NPrai_sp !=0) |>
  ggplot(aes(x = HPrai_sp)) +
    geom_boxplot() +
    theme_minimal() +
    labs(title = paste("Répartition de l'indice de Shannon \nEspèces \nNb transects =",
                       nrow(super_div_prai_tot_sp_d[super_div_prai_tot_sp_d$NPrai_sp !=0,])),
         x="") +
    theme_minimal()

grid.arrange(plot2, plot4, plot1, plot3, nrow = 2, ncol = 2, heights = c(1, 2))
```
La répartition des indices de Shannon parait normale.... si on enlève les zéros

```{r}
# Regardons les qqplots : on rappelle que l'indice de Shannon n'a de sens que pour les indices d'abondance non nulle

library(qqplotr)

plot1 <- super_div_prai_tot_d |>
  filter(NPrai_t !=0) |>
  ggplot(aes(sample = HPrai_t)) +
    stat_qq_band(bandType = "boot", alpha = 0.5) +
    stat_qq_line() +
    stat_qq_point() +
    scale_fill_viridis_d() +
    labs(x = "", 
         y = "", 
         title = paste("Shannon  \nEspèces et morphogroupes \nDensités non nulles",
         nrow(super_div_prai_tot_d[super_div_prai_tot_d$NPrai_t !=0, ])))+
    theme_minimal() +
    theme(plot.title = element_text(size = 11)) 

plot2 <- super_div_prai_tot_sp_d |>
  filter(NPrai_sp !=0) |>
  ggplot(aes(sample = HPrai_sp)) +
    stat_qq_band(bandType = "boot", alpha = 0.5) +
    stat_qq_line() +
    stat_qq_point() +
    scale_fill_viridis_d() +
    labs(x = "", 
         y = "", 
         title = paste("Shannon  \nEspèces \nDensités non nulles",
                       nrow(super_div_prai_tot_sp_d[super_div_prai_tot_sp_d$NPrai_sp !=0,]))) +
    theme_minimal()+
    theme(plot.title = element_text(size = 11))

grid.arrange(plot1, plot2, nrow = 1, ncol = 2)
```
```{r}
# Regardons les qqplots pour les indices de Shannon non nuls
library(qqplotr)

plot1 <- super_div_prai_tot_d |>
  filter(HPrai_t !=0) |>
  ggplot(aes(sample = HPrai_t)) +
    stat_qq_band(bandType = "boot", alpha = 0.5) +
    stat_qq_line() +
    stat_qq_point() +
    scale_fill_viridis_d() +
    labs(x = "", 
         y = "", 
         title = paste("Shannon pour les densités \nEspèces et morphogroupes \nIndices de Shannon non nul :",
                       nrow(super_div_prai_tot_d[super_div_prai_tot_d$HPrai_t !=0,]))) +
    theme_minimal() +
    theme(plot.title = element_text(size = 11))

plot2 <- super_div_prai_tot_sp_d |>
  filter(HPrai_sp !=0) |>
  ggplot(aes(sample = HPrai_sp)) +
    stat_qq_band(bandType = "boot", alpha = 0.5) +
    stat_qq_line() +
    stat_qq_point() +
    scale_fill_viridis_d() +
    labs(x = "", y = "", title = paste("Shannon pour les densités  \nEspèces  \nIndices de Shannon non nul :",
                                       nrow(super_div_prai_tot_sp_d[super_div_prai_tot_sp_d$HPrai_sp !=0,]))) +
    theme_minimal() +
    theme(plot.title = element_text(size = 11))

grid.arrange(plot1, plot2, nrow = 1, ncol = 2)
```

On a une normalité si on enlève les indices non nuls : c'est à dire ceux dont la richesse S = 1 (une seule espèce dominante)

Remarque: 
1. Dans la table initiale des espèces et morphogroupes on a effet 51 indices de Shannon nuls dont:
- 10 indices d'abondance nulle (il reste 1035 données)
- 41 indices d'abondance non nulle mais de richesse spécifique 1 (il reste 994 données sur le magnifique qq-plot)
2. ans la table initiale des espèces on a effet 51 indices de Shannon nuls dont:
- 10 indices d'abondance nulle (il reste 1035 données)
- 41 indices d'abondance non nulle mais de richesse spécifique 1 (il reste 994 données sur le magnifique qq-plot)


##### c. Richesse et équitabilité Pielou


L'équitabilité de Pielou est égale à $H'/H_{max}$ où $H_{max} = - \log(S)$ , donc S doit être plus grand que 1. 

```{r}
plot1 <- super_div_prai_tot_d |>
  ggplot(aes(x = SPrai_t)) +
    geom_bar(fill = "skyblue") +
    scale_fill_viridis_d() +
    labs(x= "Richesse spécifique", y = "Effectif") +
    theme_minimal()

plot2 <- super_div_prai_tot_d |>
  ggplot(aes(x = SPrai_t)) +
    geom_boxplot() +
    theme_minimal() +
    labs(title = "Répartition de la richesse \nEspèces et morpho-groupes", x="") +
    theme_minimal()

plot3 <- super_div_prai_tot_sp_d |>
  ggplot(aes(x = SPrai_sp)) +
    geom_bar(fill = "skyblue") +
    scale_fill_viridis_d() +
    labs(x= "Richesse spécifique - Espèces", y = "Effectif") +
    theme_minimal()

plot4 <- super_div_prai_tot_sp_d |>
  ggplot(aes(x = SPrai_sp)) +
    geom_boxplot() +
    theme_minimal() +
    labs(title = "Répartition de la richesse \nEspèces", x="") +
    theme_minimal()

plot5 <- super_div_prai_tot_d |>
  filter(NPrai_t !=0) |>
  ggplot(aes(x = JPrai_t)) +
    geom_histogram(fill = "skyblue") +
    labs(x= "Equitabilité de Pielou", y = "Effectif") +
    theme_minimal()

plot6 <- super_div_prai_tot_sp_d |>
  filter(NPrai_sp !=0) |>
  ggplot(aes(x = JPrai_sp)) +
    geom_histogram(fill = "skyblue") +
    theme_minimal() +
    labs(x= "Equitabilité de Pielou - Espèces", y = "Effectif") +
    theme_minimal()


grid.arrange(plot2, plot4, plot1, plot3, plot5, plot6, nrow = 3, ncol = 2, heights = c(2, 2, 2))
```


##### d. Simpson


```{r}
plot1 <- super_div_prai_tot_d |>
  filter(SPrai_t > 1) |>
  ggplot(aes(x = simpPrai_t)) +
    geom_histogram(fill = "skyblue") +
    scale_fill_viridis_d() +
    labs(x= "Indice de Simpson", y = "Effectif") +
    theme_minimal()

plot2 <- super_div_prai_tot_d |>
  filter(SPrai_t > 1) |>
  ggplot(aes(x = HPrai_t)) +
    geom_boxplot() +
    theme_minimal() +
    labs(title = paste("Répartition de l'indice de Simpson \nEspèces et morpho-groupes \nNb transects =",
                       nrow(super_div_prai_tot_d[super_div_prai_tot_d$SPrai_t > 1,]),
                       x="")) +
    theme_minimal() +
    theme(plot.title = element_text(size = 11))

plot3 <- super_div_prai_tot_sp_d |>
  filter(SPrai_sp > 1) |>
  ggplot(aes(x = simpPrai_sp)) +
    geom_histogram(fill = "skyblue") +
    scale_fill_viridis_d() +
    labs(x= "Indice de Simpson", y = "Effectif") +
    theme_minimal()

plot4 <- super_div_prai_tot_sp_d |>
  filter(SPrai_sp > 1) |>
  ggplot(aes(x = HPrai_sp)) +
    geom_boxplot() +
    theme_minimal() +
    labs(title = paste("Répartition de l'indice de Simpson \nEspèces \nNb transects =",
                       nrow(super_div_prai_tot_sp_d[super_div_prai_tot_sp_d$SPrai_sp > 1,]))
         , x="") +
    theme_minimal()+
    theme(plot.title = element_text(size = 11))

grid.arrange(plot2, plot4, plot1, plot3, nrow = 2, ncol = 2, heights = c(1, 2))
```

## III. Distribution des indices de diversité taxonomiques. Espèces. Exclusion relevés nuls.


##### a. Densité 

+ Plots

```{r}
plot3 <- super_div_prai_tot_sp_d |>
  filter(NPrai_sp !=0) |>
  ggplot(aes(x = NPrai_sp)) +
    geom_histogram(fill = viridis(1)) +
    scale_fill_viridis_d() +
    labs(x= "Densité", y = "Fréquence") +
    theme_minimal()

plot4 <- super_div_prai_tot_sp_d |>
  ggplot(aes(x = NPrai_sp)) +
    geom_boxplot() +
    theme_minimal() +
    labs(title = paste("Répartition de la densité (non nulle) \nEspèces  \nNb transects =",
                       nrow(subset(super_div_prai_tot_sp_d,NPrai_sp !=0))),
         x="") +
    theme_minimal()

grid.arrange(plot4,  plot3, nrow = 2, ncol = 1)
```
Mmmh... tout cela semble log-normal


```{r}
# Création de la colonne logNPrai_sp
super_div_prai_tot_sp_d <- super_div_prai_tot_sp_d |>
  mutate(logNPrai_sp = log(NPrai_sp))
```


```{r}
# Regardons les qqplots des log(NPrai_sp)
library(qqplotr)

plot1 <- super_div_prai_tot_sp_d |>
  filter(NPrai_sp !=0) |>
  ggplot(aes(sample = logNPrai_sp)) +
    stat_qq_band(bandType = "boot", alpha = 0.5) +
    qqplotr::stat_qq_line() +
    stat_qq_point() +
    scale_fill_viridis_d() +
    labs(x = "", y = "", 
         title = paste("LOG - Abondance relative \nEspècess \nNb transects =",
                       nrow(subset(super_div_prai_tot_sp_d, NPrai_sp !=0)))) +
    theme_minimal()

grid.arrange(plot1,nrow = 1, ncol = 1)
```


+  Shapiro?

```{r}
shapiro.test(subset(super_div_prai_tot_sp_d, NPrai_sp !=0)$logNPrai_sp)
```
Pas de normalité sur le papier 

##### b. Shannon

L'indice de diversité de Shannon se calcule pour les abondances non nulles. 
[l'indice de Shannon mesure la diversité de l'échantillon] 

Remarque : On peut egelement calculer l'indice de Shannon quand l'abondance est nulle! elle vaut zéro car c'est une somme sur un ensemble vide. 

```{r}

plot3 <- super_div_prai_tot_sp_d |>
  filter(NPrai_sp !=0) |>
  ggplot(aes(x = HPrai_sp)) +
    geom_histogram(fill = viridis(1)) +
    scale_fill_viridis_d() +
    labs(x= "Indice de Shannon", y = "Effectif") +
    theme_minimal()

plot4 <- super_div_prai_tot_sp_d |>
  filter(NPrai_sp !=0) |>
  ggplot(aes(x = HPrai_sp)) +
    geom_boxplot() +
    theme_minimal() +
    labs(title = paste("Répartition de l'indice de Shannon",
                       nrow(super_div_prai_tot_sp_d[super_div_prai_tot_sp_d$NPrai_sp !=0,])),
         x="") +
    theme_minimal()
png("HPrai_hist.png")
grid.arrange( plot4, plot3, nrow = 2, ncol = 1, heights = c(1, 2))
dev.off()
```
La répartition des indices de Shannon parait normale.... si on enlève les zéros

```{r}
# Regardons les qqplots : on rappelle que l'indice de Shannon n'a de sens que pour les indices d'abondance non nulle

library(qqplotr)


plot2 <- super_div_prai_tot_sp_d |>
  filter(NPrai_sp !=0) |>
  ggplot(aes(sample = HPrai_sp)) +
    stat_qq_band(bandType = "boot", alpha = 0.5) +
    qqplotr::stat_qq_line() +
    stat_qq_point() +
    scale_fill_viridis_d() +
    labs(x = "", 
         y = "", 
         title = paste("Shannon  \nEspèces \nDensités non nulles",
                       nrow(super_div_prai_tot_sp_d[super_div_prai_tot_sp_d$NPrai_sp !=0,]))) +
    theme_minimal()+
    theme(plot.title = element_text(size = 11))

grid.arrange( plot2, nrow = 1, ncol = 1)
```
```{r}
# Regardons les qqplots pour les indices de Shannon non nuls
library(qqplotr)


plot2 <- super_div_prai_tot_sp_d |>
  filter(HPrai_sp !=0) |>
  ggplot(aes(sample = HPrai_sp)) +
    stat_qq_band(bandType = "boot", alpha = 0.5) +
    qqplotr::stat_qq_line() +
    stat_qq_point() +
    scale_fill_viridis_d() +
    labs(x = "", y = "", title = paste("Shannon pour les densités  \nEspèces  \nIndices de Shannon non nul :",
                                       nrow(super_div_prai_tot_sp_d[super_div_prai_tot_sp_d$HPrai_sp !=0,]))) +
    theme_minimal() +
    theme(plot.title = element_text(size = 11))

grid.arrange(plot2, nrow = 1, ncol = 1)
```

On a une normalité si on enlève les indices non nuls : c'est à dire ceux dont la richesse S = 1 (une seule espèce dominante)

Remarque: 

164 valeurs avec d'abondance non nulle mais de richesse spécifique 1 (il reste 793 données sur le magnifique qq-plot)


##### c. Richesse et équitabilité Pielou


L'équitabilité de Pielou est égale à $H'/H_{max}$ où $H_{max} = - \log(S)$ , donc S doit être plus grand que 1. 

```{r}
plot3 <- super_div_prai_tot_sp_d |>
  filter(NPrai_sp != 0) |>
  ggplot(aes(x = SPrai_sp)) +
    geom_bar(fill = "skyblue") +
    scale_fill_viridis_d() +
    labs(x= "Richesse spécifique - Espèces", y = "Effectif") +
    theme_minimal()

plot4 <- super_div_prai_tot_sp_d |>
  filter(NPrai_sp != 0) |>
  ggplot(aes(x = SPrai_sp)) +
    geom_boxplot() +
    theme_minimal() +
    labs(title =  paste("Répartition de la richesse spécifique \nEspèces \nNb transects =",
                       nrow(super_div_prai_tot_sp_d[super_div_prai_tot_sp_d$SPrai_sp >=1 ,]))
         , x="") +
    theme_minimal()

plot6 <- super_div_prai_tot_sp_d |>
  filter(NPrai_sp !=0) |>
  ggplot(aes(x = JPrai_sp)) +
    geom_histogram(fill = "skyblue") +
    theme_minimal() +
    labs(x= "Equitabilité de Pielou - Espèces", y = "Effectif") +
    theme_minimal()


grid.arrange( plot4, plot6, plot3, nrow = 2, ncol = 2)
```

```{r}
plot3 <- super_div_prai_tot_sp_d |>
  filter(NPrai_sp != 0) |>
  ggplot(aes(x = SPrai_sp)) +
    geom_bar(fill = viridis(1)) +
    scale_fill_viridis_d() +
    labs(x= "Richesse spécifique - Espèces", y = "Effectif") +
    theme_minimal()

plot4 <- super_div_prai_tot_sp_d |>
  filter(NPrai_sp != 0) |>
  ggplot(aes(x = SPrai_sp)) +
    geom_boxplot() +
    theme_minimal() +
    labs(title =  paste("Répartition de la richesse spécifique.",
                       nrow(super_div_prai_tot_sp_d[super_div_prai_tot_sp_d$SPrai_sp >=1 ,]))
         , x="") +
    theme_minimal()

png("SPrai_hist.png")
grid.arrange( plot4, plot3, nrow = 2, ncol = 1,  heights = c(1, 2))
dev.off()
```

##### d. Simpson

```{r}

plot3 <- super_div_prai_tot_sp_d |>
  filter(SPrai_sp > 1) |>
  ggplot(aes(x = simpPrai_sp)) +
    geom_histogram(fill = "skyblue") +
    scale_fill_viridis_d() +
    labs(x= "Indice de Simpson", y = "Effectif") +
    theme_minimal()

plot4 <- super_div_prai_tot_sp_d |>
  filter(SPrai_sp > 1) |>
  ggplot(aes(x = HPrai_sp)) +
    geom_boxplot() +
    theme_minimal() +
    labs(title = paste("Répartition de l'indice de Simpson \nEspèces \nNb transects =",
                       nrow(super_div_prai_tot_sp_d[super_div_prai_tot_sp_d$SPrai_sp > 1,]))
         , x="") +
    theme_minimal()+
    theme(plot.title = element_text(size = 11))

grid.arrange( plot4, plot3, nrow = 2, ncol = 1)
```

