---
title: "ACP_paysages Pelouses"
author: "Sariaka Ramialison"
date: "2024-07-11"
output: html_document
---


```{r}
library(vegan)
library(tidyverse)
library(readxl)
```



```{r}
#super_div_gaz_sp_d0
```

+ Table environnement Pelouses

```{r}
# table des environnements 
#df_env_gaz_trans_tot0

# Transects concernés : A priori 115 mmmm pas beaucoup de suivi
#id_transect_pel <- unique((super_div_gaz_sp_d0 |>
#  mutate(id_transect = str_sub(id_transect_annee, 1, -6)))$id_transect)
```



??? ou se trouve 
spatial_data?


```{r}
read_csv("/Users/sariakasalomon-ramialison/Desktop/Propage/data_habitat_transect_an.csv",
         show_col_types = FALSE)
```

```{r}
read_csv("/Users/sariakasalomon-ramialison/Desktop/Propage/data_habitat_transect.csv",
         show_col_types = FALSE)
```


# 1. Importation des buffers

```{r}
che1 = "/Users/sariakasalomon-ramialison/Desktop/Propage/propage_geo/buffer_1000_complete.csv"
che2 = "/Users/sariakasalomon-ramialison/Desktop/Propage/propage_geo/buffer_5000_complete.csv"
che3 = "/Users/sariakasalomon-ramialison/Desktop/Propage/propage_geo/buffer_10000_complete.csv"
```


```{r}
buffer_1000_pel <- read.csv(che1, sep = ";") |>
  filter(id_transect %in% id_transect_pel)
buffer_1000_pel
```

```{r}
buffer_5000_pel <- read.csv(che2, sep = ";")|>
  filter(id_transect %in% id_transect_pel)
buffer_5000_pel
```

```{r}
buffer_10000_pel <- read.csv(che3, sep = ";")|>
  filter(id_transect %in% id_transect_pel)
buffer_10000_pel
```
# 2. Transformation en pourcentages d'occupation du sol

```{r}
occupation_sol_1000_pel <- buffer_1000_pel |>
  column_to_rownames("id_transect") %>%
  mutate_all(function(x){x/rowSums(.)*100}) 
  #pour vérifier
  #mutate(somme = rowSums(.)) 
occupation_sol_1000_pel
```

```{r}
occupation_sol_5000_pel <- buffer_5000_pel |>
  column_to_rownames("id_transect") %>%
  mutate_all(function(x){x/rowSums(.)*100}) 
  #pour vérifier
  #mutate(somme = rowSums(.)) 
occupation_sol_5000_pel
```


```{r}
occupation_sol_1000_pel0_pel <- buffer_10000_pel |>
  column_to_rownames("id_transect") %>%
  mutate_all(function(x){x/rowSums(.)*100}) 
  #pour vérifier
  #mutate(somme = rowSums(.)) 
occupation_sol_1000_pel0_pel
```

# 3. Tests ACP

```{r}
pour_ACP <- occupation_sol_1000_pel
rownames(pour_ACP) <- NULL
acp_1000 <- prcomp(pour_ACP)
summary(acp_1000)
```


```{r}
screeplot(acp_1000)
```
```{r}
biplot(acp_1000)
```
# 4. Changement des classes d'habitats

+ Lire l'excel dans lequel on a redéfini les classes d'habitats 

```{r}
#path <- "/Users/sariakasalomon-ramialison/Desktop/Propage/RE_classement_CLC.xlsx"
#path <- "/Users/sariakasalomon-ramialison/Desktop/Propage/RE_classement_CLC_2.xlsx"
path <- "/Users/sariakasalomon-ramialison/Desktop/Propage/RE_classement_CLC_2 (1).xlsx"
reclassement <- read_xlsx(path)
reclassement
```
```{r}
table_correspondance_CLC <- reclassement |>
  select(code_clc_niveau_3, `NOUVEAU CLASSEMENT`, `NOUVEAU LIBELLE`) |>
  mutate(code_clc_niveau_3 = as.numeric(code_clc_niveau_3)) |>
  mutate(`NOUVEAU LIBELLE` = case_when(
    `NOUVEAU LIBELLE` == "Forêts [milieu fermé]" ~ "Forêts",
    `NOUVEAU LIBELLE` == "Milieux à végétation arbustive et/ou herbacée" ~"Végétation arbustive et/ou herbacée",
    TRUE ~ `NOUVEAU LIBELLE`
  ))
table_correspondance_CLC 
```
table_correspondance_CLC
```{r}
# write_csv(table_correspondance_CLC, "/Users/sariakasalomon-ramialison/Desktop/Propage/table_correspondance_CLC.csv")
```


### a) Nouvelles tables 1000

```{r}
buffer_1000_pel_long <- buffer_1000_pel |>
  pivot_longer(2:35) |>
  mutate(code_clc_niveau_3 = as.numeric(substring(name, 2, 4))) |>
  left_join(table_correspondance_CLC, by = "code_clc_niveau_3") |>
  select(-name, -code_clc_niveau_3) |>
  group_by(id_transect, `NOUVEAU LIBELLE`) |>
  dplyr::summarise(surface = sum(value))
buffer_1000_pel_long
```
```{r}
buffer_1000_pel
```

```{r}
buffer_1000_pel_n <- buffer_1000_pel_long |>
  pivot_wider(names_from = "NOUVEAU LIBELLE", values_from = "surface")
```

####  Nouvelle occupation sol 

```{r}
n_occupation_sol_1000_pel <- buffer_1000_pel_n |>
  column_to_rownames("id_transect") %>%
  mutate_all(function(x){x/rowSums(.)*100})
  #pour vérifier
  #mutate(somme = rowSums(.)) 
n_occupation_sol_1000_pel
```
####  ACP 1000 Stats

```{r}
pour_ACP_1000 <- n_occupation_sol_1000_pel 
rownames(pour_ACP_1000) <- NULL
```

+ Avec `stats` 

```{r}
#n_acp_1000 <- prcomp(pour_ACP_1000)
n_acp_1000 <- prcomp(n_occupation_sol_1000_pel)
summary(n_acp_1000)
biplot(n_acp_1000)
```
```{r}
library(factoextra) # pour les représentations graphiques des ACP
fviz_pca_var(n_acp_1000,
             axes = c(1,2),
             repel = TRUE)
```



```{r}
fviz_pca_ind(n_acp_1000,
             geom = "point",
             #col.ind = table_transect_hab$habitat,
             axes = c(1,2),
             repel = TRUE)
```


```{r}
# récupération des coordonnées 
coords_1_2_1000 <- n_acp_1000$x[,1:2]

#récupération des 2 premiers axes
n_acp_1000$rotation[,1:2]
```
```{r}
# Création de la table
coords_1_2_1000 <- as.data.frame(coords_1_2_1000) |>
  dplyr::rename(axe1_1000 = PC1, axe2_1000 = PC2) |>
  rownames_to_column("id_transect")
coords_1_2_1000
```
#### ACP 1000 FactorMineR

+ Avec FactoMineR

```{r}
n_occupation_sol_1000_pel
```


```{r}
library(FactoMineR)
result_ACP_1000 <- PCA(n_occupation_sol_1000_pel, graph = F, ncp = ncol(n_occupation_sol_1000_pel))
p <- fviz_pca_var(result_ACP_1000,
             axes = c(1,2),
             repel = TRUE) +
  ggtitle("Pelouses échelle 1000 m") 
p
ggsave("acp_buffer1000_1_2_pel.png", p, width = 8, height = 6)
```
**Commentaires** : 
- Dim 1 : Gauche : Tissu urbin discontinu,  Droite : Zones agricoles + Forêts  , Pas de projection de sans végé
- Dim 2 : + Pas de végétation - tissu urbain discontinu/ Cultures homogènes
- Au centre : naturel 


```{r}
fviz_pca(result_ACP_1000,
             geom = "point",
             axes = c(1,2),
             repel = TRUE)
```

```{r}
result_ACP_1000$eig
```
**Commentaire** : 59% de variance expliquée sur les 3 axes 

```{r}
# recuperation des coordonnées des sites sur les 3 premiers axes
coord_sites_axes_1000_PCA <- result_ACP_1000$ind$coord[,1:4]
# récupération de la signification des axes 
result_ACP_1000$var$coord[,1:4]
```
```{r}
# Création de la table
coords_1_2_3_1000_pel <- as.data.frame(coord_sites_axes_1000_PCA) |>
  dplyr::rename(axe1_1000 = Dim.1, axe2_1000 = Dim.2, axe3_1000 = Dim.3, axe4_1000 = Dim.4) |>
  rownames_to_column("id_transect")
coords_1_2_3_1000_pel
```


```{r}
library(rgl) #Pour la représentation 3D
plot3d(x = coords_1_2_3_1000[, 2], 
       y = coords_1_2_3_1000[, 3], 
       z = coords_1_2_3_1000[, 4], 
       #col = as.numeric(iris$Species),
       #type = "s",
       size = 1, 
       xlab = "PC1", ylab = "PC2", zlab = "PC3")

# Add legend
#legend3d("topright", legend = levels(iris$Species), pch = 16, col = 1:3)

```

### b) Nouvelles tables 5000


```{r}
buffer_5000_pel_long <- buffer_5000_pel |>
  pivot_longer(2:38) |>
  mutate(code_clc_niveau_3 = as.numeric(substring(name, 2, 4))) |>
  left_join(table_correspondance_CLC, by = "code_clc_niveau_3") |>
  select(-name, -code_clc_niveau_3) |>
  group_by(id_transect, `NOUVEAU LIBELLE`) |>
  dplyr::summarise(surface = sum(value))
buffer_5000_pel_long
```

```{r}
buffer_5000_pel_n <- buffer_5000_pel_long |>
  pivot_wider(names_from = "NOUVEAU LIBELLE", values_from = "surface")
```

#### Nouvelle occupation sol 

```{r}
n_occupation_sol_5000_pel <- buffer_5000_pel_n |>
  column_to_rownames("id_transect") %>%
  mutate_all(function(x){x/rowSums(.)*100})
  #pour vérifier
  #mutate(somme = rowSums(.)) 
n_occupation_sol_5000_pel
```
#### ACP nouvelles occupations 5000

```{r}
pour_ACP_5000 <- n_occupation_sol_5000_pel 
rownames(pour_ACP_5000) <- NULL
```

+ Avec `stats`

```{r}
n_acp_5000 <- prcomp(n_occupation_sol_5000_pel)
summary(n_acp_5000)
biplot(n_acp_5000)
```
```{r}
fviz_pca_var(n_acp_5000,
             axes = c(1,2),
             repel = TRUE)
```
```{r}
fviz_pca_ind(n_acp_5000,
             geom = "point",
             axes = c(1,2))
```
```{r}
# récupération des coordonnées 
coords_1_2_5000 <- n_acp_5000$x[,1:2]

#récupération des 2 premiers axes
n_acp_5000$rotation[,1:2]


```
```{r}
# Création de la table
coords_1_2_5000 <- as.data.frame(coords_1_2_5000) |>
  dplyr::rename(axe1_5000 = PC1, axe2_5000 = PC2) |>
  rownames_to_column("id_transect")

```

#### ACP 5000 FactorMineR

+ Avec FactoMineR

```{r}
result_ACP_5000 <- PCA(n_occupation_sol_5000_pel, graph = F, ncp = ncol(n_occupation_sol_5000_pel))
fviz_pca_var(result_ACP_5000,
             axes = c(1,2),
             repel = TRUE) +
  ggtitle("Dimensions 1 et 2 de l'ACP pour l'échelle 5000m") 
ggsave("acp_buffer5000_1_2_pel.png", p, width = 8, height = 6)
```
**Commentaires** : 
- Dim 1 : Gauche Toute : Territoires artificialisés [plus flagrant que buffer 1000] Peu de projection des espaces naturels sans végé
- Dim 1 & 2 : Bas à Droite : Territoires agricoles [plus flagrant que l'échelle 1000] + forêts
- Dim 2 Haut Droite :  Milieux naturels ouverts et secs [avec ou sans végétation] 


```{r}
fviz_pca(result_ACP_5000,
             geom = "point",
             #col.ind = result_ACP_1000$group,
             axes = c(1,2),
             repel = TRUE)
```

```{r}
result_ACP_5000$eig
```

**Commentaire** : 69% de variance expliquée sur les 3 axes 

```{r}
# recuperation des coordonnées des sites sur les 2 premiers axes
coord_sites_axes_5000_PCA <- result_ACP_5000$ind$coord[,1:3]
# récupération de la signification des axes 
result_ACP_5000$var$coord[,1:3]
```

```{r}
# Création de la table
coords_1_2_3_5000_pel <- as.data.frame(coord_sites_axes_5000_PCA) |>
  dplyr::rename(axe1_5000 = Dim.1, axe2_5000 = Dim.2, axe3_5000 = Dim.3) |>
  rownames_to_column("id_transect")
coords_1_2_3_5000_pel
var_buffers_ACP_pel <- coords_1_2_3_1000_pel |>
  inner_join(coords_1_2_3_5000_pel, by = "id_transect")
var_buffers_ACP_pel
```


```{r}
# library(rgl) #Pour la représentation 3D
# plot3d(x = coords_1_2_3_5000[, 2], 
#        y = coords_1_2_3_5000[, 3], 
#        z = coords_1_2_3_5000[, 3], 
#        #col = as.numeric(iris$Species),
#        #type = "s",
#        size = 1, 
#        xlab = "PC1", ylab = "PC2", zlab = "PC3")
```

### c) Nouvelles tables 10000

```{r}
buffer_10000_pel
```


```{r}
buffer_10000_pel_long <- buffer_10000_pel |>
  pivot_longer(2:41) |>
  mutate(code_clc_niveau_3 = as.numeric(substring(name, 2, 4))) |>
  left_join(table_correspondance_CLC, by = "code_clc_niveau_3") |>
  select(-name, -code_clc_niveau_3) |>
  group_by(id_transect, `NOUVEAU LIBELLE`) |>
  dplyr::summarise(surface = sum(value))
buffer_10000_pel_long
```

```{r}
buffer_10000_pel_n <- buffer_10000_pel_long |>
  pivot_wider(names_from = "NOUVEAU LIBELLE", values_from = "surface")
```

+ Nouvelle occupation sol 

```{r}
n_occupation_sol_10000_pel <- buffer_10000_pel_n |>
  column_to_rownames("id_transect") %>%
  mutate_all(function(x){x/rowSums(.)*100}) 
  #pour vérifier
  #mutate(somme = rowSums(.)) 
n_occupation_sol_10000_pel
```

 + ACP nouvelles occupations 10000

```{r}
pour_ACP_10000 <- n_occupation_sol_10000_pel 
rownames(pour_ACP_10000) <- NULL
  
n_acp_10000 <- prcomp(pour_ACP_10000)
summary(n_acp_10000)
biplot(n_acp_10000)
```

#### ACP 10000

+ Avec `stats` 

```{r}
#n_acp_1000 <- prcomp(pour_ACP_1000)
n_acp_10000 <- prcomp(n_occupation_sol_10000_pel)
summary(n_acp_10000)
#biplot(n_acp_10000)
```
```{r}
fviz_pca_var(n_acp_10000,
             axes = c(1,2),
             repel = TRUE)
```

```{r}
fviz_pca_ind(n_acp_10000,
             geom = "point",
             #col.ind = n_acp_1000$group,
             axes = c(1,2),
             repel = TRUE)
```
```{r}
# récupération des coordonnées 
coords_1_2_10000 <- n_acp_10000$x[,1:2]

#récupération des 2 premiers axes
n_acp_10000$rotation[,1:2]

# Création de la table
coords_1_2_10000 <- as.data.frame(coords_1_2_10000) |>
  dplyr::rename(axe1_10000 = PC1, axe2_10000 = PC2) |>
  rownames_to_column("id_transect")

```

#### ACP 10000 FactorMineR

+ Avec FactoMineR

```{r}
result_ACP_10000 <- PCA(n_occupation_sol_10000_pel, graph = F, ncp = ncol(n_occupation_sol_10000_pel))
p <- fviz_pca_var(result_ACP_10000,
             axes = c(1,2),
             repel = TRUE)+
  ggtitle("Pelouses échelle 10000 m") 
p
ggsave("acp_buffer10000_1_2_pel.png", p, width = 8, height = 6)
```
**Commentaires** : 
- Plus personne en bas à gauche. Regarder axes 2 et 3 peut être.
- Dim 1 : Gauche Toute : Territoires artificialisés [idem 5000]
- Dim 1 & 2 : Bas à Droite : Territoires agricoles [plus flagrant que l'échelle 1000] + Surface en eau
- Dim 2 Haut Droite :  Milieux naturels ouverts et secs [avec ou sans végétation]  [plus flagrant que l'échelle 5000]

```{r}
result_ACP_10000 <- PCA(n_occupation_sol_10000_pel, graph = F, ncp = ncol(n_occupation_sol_10000_pel))
fviz_pca_var(result_ACP_10000,
             axes = c(2,3),
             repel = TRUE)
```

```{r}
fviz_pca(result_ACP_10000,
             geom = "point",
             #col.ind = result_ACP_1000$group,
             axes = c(1,
                      2),
             repel = TRUE)
```

```{r}
result_ACP_10000$eig
```
**Commentaire** : 72% de variance expliquée sur les 3 axes 

Plus on s'éloiggne, plus la variance expliquée augmente => les milieux sont plus homogènes? 
Attention tout de même à la fragmentation

```{r}
# recuperation des coordonnées des sites sur les 3 premiers axes
coord_sites_axes_10000_PCA <- result_ACP_10000$ind$coord[,1:3]
# récupération de la signification des axes 
result_ACP_10000$var$coord[,1:3]
```

```{r}
# Création de la table
coords_1_2_3_10000_pel <- as.data.frame(coord_sites_axes_10000_PCA) |>
  dplyr::rename(axe1_10000 = Dim.1, axe2_10000 = Dim.2, axe3_10000 = Dim.3) |>
  rownames_to_column("id_transect")
coords_1_2_3_10000_pel
var_buffers_ACP_pel <- var_buffers_ACP_pel |>
  inner_join(coords_1_2_3_10000_pel, by = "id_transect")
var_buffers_ACP_pel
```
```{r}
#write_csv(var_buffers_ACP_pel, "/Users/sariakasalomon-ramialison/Desktop/Propage/var_buffers_ACP_pel.csv")
```


```{r}
# library(rgl) #Pour la représentation 3D
# plot3d(x = coords_1_2_3_10000[, 2], 
#        y = coords_1_2_3_10000[, 3], 
#        z = coords_1_2_3_10000[, 3], 
#        #col = as.numeric(iris$Species),
#        #type = "s",
#        size = 1, 
#        xlab = "PC1", ylab = "PC2", zlab = "PC3")
```

# 5. Corrélation entre les variables

```{r}
library(corrplot)
```

```{r}
table_corr_pays <-  var_buffers_ACP_pel |>
  column_to_rownames("id_transect")

corrplot(cor(table_corr_pays)) 
cor(table_corr_pays)
#ggsave("corrplot_axes_pel.png", table_corr_pays, width = 8, height = 6)
```
+ Conclusion :On enlève l'axe1_5000 et l'axe2_5000. Y a t il un interet à garder l'axe 3 5000?

```{r}
table_corr_pays_pel <-  var_buffers_ACP_pel |>
  select(id_transect, axe1_1000, axe2_1000, axe1_5000, axe2_5000, axe1_10000, axe2_10000) |>
  column_to_rownames("id_transect")
```


```{r}
library(corrplot)
file_path= "Correlation matrix.png"
corrplot(cor(table_corr_pays_pel)) 
#cor(table_corr_pays)

mpel <- cor(table_corr_pays_pel)

png("coorplot_pel.png", width = 800, height = 600)
corrplot(mpel)
dev.off()
```


```{r}
library(xtable)
xtable(cor(table_corr_pays))
```

