---
title: "ACP_paysages Prairies"
author: "Sariaka Ramialison"
date: "2024-06-05"
output: html_document
---

```{r}
library(vegan)
library(tidyverse)
library(readxl)
```


+ Table environnement Prairies

```{r}
df_env_prai <- read_csv("tables/df_env_prai.csv", 
                        show_col_types = F)
# id_transect_prai <- ((df_env_prai |>
#  mutate(id_transect = str_sub(id_transect_annee, 1, -6)))$id_transect) |>
#  unique()
```

```{r}
id_transect_prai <- unique(df_env_prai_tot$id_transect)
length(id_transect_prai)
```


```{r}
id_transect_prai[15]
id_transect_prai[155]
```

```{r}
id_transect_prai[15] <- "2_Lac du Héron vmclher 179 RNR \\jachères pavés\\"
id_transect_prai[155] <- "2_Lac du Héron vmclher 193 RNR \\Friche\\"
```

??? ou se trouve 
spatial_data?



```{r}
read_csv("/Users/sariakasalomon-ramialison/Desktop/Propage/data_habitat_transect_an.csv",
         show_col_types = FALSE)
```

```{r}
read_csv("/Users/sariakasalomon-ramialison/Desktop/Propage/data_habitat_transect.csv",
         show_col_types = FALSE)
```


Rappel: table de l'habitat 
```{r}
# table_transect_hab <- habitat_transect_an |>
#   select (id_transect, classe_habitat, habitat) |>
#   unique() |>
#   filter(!(id_transect == "525_plaine centrale" & classe_habitat == "0_Territoires artificialisés sans végétation"))
# table_transect_hab
```

```{r}
#table_transect_hab$id_transect[which(duplicated(table_transect_hab$id_transect))]
```

# 1. Importation des buffers

```{r}
#che1 = "/Users/sariakasalomon-ramialison/Documents/Documents - Sariaka’s MacBook Air/PROPAGE_II/propage_geo/buffer_1000_complete.csv"
#che1 = "/Users/sariakasalomon-ramialison/Documents/PROPAGE_II/propage_geo/buffer_1000_complete.csv"
che1 = "/Users/sariakasalomon-ramialison/Desktop/Propage/propage_geo/buffer_1000_complete.csv"
buffer_1000_prai <- read.csv(che1, sep = ";") |>
  filter(id_transect %in% id_transect_prai) |>
  unique()
buffer_1000_prai
```



```{r}
che2 = "/Users/sariakasalomon-ramialison/Desktop/Propage/propage_geo/buffer_5000_complete.csv" 
buffer_5000_prai <- read.csv(che2, sep = ";")|>
  filter(id_transect %in% id_transect_prai)
buffer_5000_prai
```

```{r}
che3 = "/Users/sariakasalomon-ramialison/Desktop/Propage/propage_geo/buffer_10000_complete.csv" 
buffer_10000_prai <- read.csv(che3, sep = ";")|>
  filter(id_transect %in% id_transect_prai)
buffer_10000_prai
```
# 2. Transformation en pourcentages d'occupation du sol

```{r}
occupation_sol_1000_prai <- buffer_1000_prai |>
  column_to_rownames("id_transect") %>%
  mutate_all(function(x){x/rowSums(.)*100}) 
  #pour vérifier
  #mutate(somme = rowSums(.)) 
occupation_sol_1000_prai
```

```{r}
occupation_sol_5000_prai <- buffer_5000_prai |>
  column_to_rownames("id_transect") %>%
  mutate_all(function(x){x/rowSums(.)*100}) 
  #pour vérifier
  #mutate(somme = rowSums(.)) 
occupation_sol_5000_prai
```


```{r}
occupation_sol_10000_prai <- buffer_10000_prai |>
  column_to_rownames("id_transect") %>%
  mutate_all(function(x){x/rowSums(.)*100}) 
  #pour vérifier
  #mutate(somme = rowSums(.)) 
occupation_sol_10000_prai
```

# 3. Tests ACP

```{r}
pour_ACP <- occupation_sol_1000_prai
rownames(pour_ACP) <- NULL
acp_1000 <- prcomp(pour_ACP)
summary(acp_1000)
```


```{r}
screeplot(acp_1000)
```
```{r}
biplot(acp_1000)
```
# 4. Changement des classes d'habitats

+ Lire l'excel dans lequel on a redéfini les classes d'habitats 

```{r}
#path <- "/Users/sariakasalomon-ramialison/Desktop/Propage/RE_classement_CLC.xlsx"
#path <- "/Users/sariakasalomon-ramialison/Desktop/Propage/RE_classement_CLC_2.xlsx"
path <- "/Users/sariakasalomon-ramialison/Desktop/Propage/RE_classement_CLC_2 (1).xlsx"
reclassement <- read_xlsx(path)
reclassement
```
```{r}
table_correspondance_CLC <- reclassement |>
  select(code_clc_niveau_3, `NOUVEAU CLASSEMENT`, `NOUVEAU LIBELLE`) |>
  mutate(code_clc_niveau_3 = as.numeric(code_clc_niveau_3)) |>
  mutate(`NOUVEAU LIBELLE` = case_when(
    `NOUVEAU LIBELLE` == "Forêts [milieu fermé]" ~ "Forêts",
    `NOUVEAU LIBELLE` == "Milieux à végétation arbustive et/ou herbacée" ~"Végétation arbustive et/ou herbacée",
    TRUE ~ `NOUVEAU LIBELLE`
  ))
table_correspondance_CLC 
```
table_correspondance_CLC
```{r}
# write_csv(table_correspondance_CLC, "/Users/sariakasalomon-ramialison/Desktop/Propage/table_correspondance_CLC.csv")
```


### a) Nouvelles tables 1000


```{r}
buffer_1000_prai_long <- buffer_1000_prai |>
  pivot_longer(2:35) |>
  mutate(code_clc_niveau_3 = as.numeric(substring(name, 2, 4))) |>
  left_join(table_correspondance_CLC, by = "code_clc_niveau_3") |>
  select(-name, -code_clc_niveau_3) |>
  group_by(id_transect, `NOUVEAU LIBELLE`) |>
  dplyr::summarise(surface = sum(value))
buffer_1000_prai_long
```

```{r}
buffer_1000_prai_n <- buffer_1000_prai_long |>
  pivot_wider(names_from = "NOUVEAU LIBELLE", values_from = "surface")
buffer_1000_prai_n
```
```{r}
buffer_1000_prai_n |>
  filter(id_transect == "1122_Bassin de rétention")
```

####  Nouvelle occupation sol 

```{r}
n_occupation_sol_1000_prai <- buffer_1000_prai_n |>
  column_to_rownames("id_transect") %>%
  mutate_all(function(x){x/rowSums(.)*100})
  #pour vérifier
  #mutate(somme = rowSums(.)) 
n_occupation_sol_1000_prai
```
```{r}
n_occupation_sol_1000_prai |>
  rownames_to_column("id_transect") |>
  filter(id_transect == "1122_Bassin de rétention")
```


####  ACP 1000 Stats

```{r}
pour_ACP_1000 <- n_occupation_sol_1000_prai 
rownames(pour_ACP_1000) <- NULL
```

+ Avec `stats` 

```{r}
#n_acp_1000 <- prcomp(pour_ACP_1000)
n_acp_1000 <- prcomp(n_occupation_sol_1000_prai)
summary(n_acp_1000)
biplot(n_acp_1000)
```
```{r}
library(factoextra) # pour les représentations graphiques des ACP
fviz_pca_var(n_acp_1000,
             axes = c(1,2),
             repel = TRUE)
```



```{r}
fviz_pca_ind(n_acp_1000,
             geom = "point",
             #col.ind = table_transect_hab$habitat,
             axes = c(1,2),
             repel = TRUE)
```


```{r}
# récupération des coordonnées 
coords_1_2_1000 <- n_acp_1000$x[,1:2]

#récupération des 2 premiers axes
n_acp_1000$rotation[,1:2]
```
```{r}
# Création de la table
coords_1_2_1000 <- as.data.frame(coords_1_2_1000) |>
  dplyr::rename(axe1_1000 = PC1, axe2_1000 = PC2) |>
  rownames_to_column("id_transect")
coords_1_2_1000
```
#### ACP 1000 FactorMineR

+ Avec FactoMineR

```{r}
n_occupation_sol_1000_prai
```


```{r}
library(FactoMineR)
result_ACP_1000 <- PCA(n_occupation_sol_1000_prai, graph = F, ncp = ncol(n_occupation_sol_1000_prai))
p <- fviz_pca_var(result_ACP_1000,
             axes = c(1,2),
             repel = TRUE) +
  ggtitle("Prairies échelle 1000 m") 
p

ggsave("acp_buffer1000_1_2_prai.png", p, width = 8, height = 6)
```
**Commentaires** : 
- Dim 1 : Gauche : Territoires artificialisés
- Dim 1 & 2 : Bas à Droite : Territoires agricoles
- Au centre : naturel 


```{r}
fviz_pca(result_ACP_1000,
             geom = "point",
             axes = c(1,2),
             repel = TRUE)
```

```{r}
result_ACP_1000$eig
```
**Commentaire** : 57% de variance expliquée sur les 3 axes 

```{r}
# recuperation des coordonnées des sites sur les 3 premiers axes
coord_sites_axes_1000_PCA <- result_ACP_1000$ind$coord[,1:4]
# récupération de la signification des axes 
result_ACP_1000$var$coord[,1:4]
```
```{r}
# Création de la table
coords_1_2_3_1000 <- as.data.frame(coord_sites_axes_1000_PCA) |>
  dplyr::rename(axe1_1000 = Dim.1, axe2_1000 = Dim.2, axe3_1000 = Dim.3, axe4_1000 = Dim.4) |>
  rownames_to_column("id_transect")
coords_1_2_3_1000
```

```{r}
library(rgl) #Pour la représentation 3D
plot3d(x = coords_1_2_3_1000[, 2], 
       y = coords_1_2_3_1000[, 3], 
       z = coords_1_2_3_1000[, 4], 
       #col = as.numeric(iris$Species),
       #type = "s",
       size = 1, 
       xlab = "PC1", ylab = "PC2", zlab = "PC3")

# Add legend
#legend3d("topright", legend = levels(iris$Species), pch = 16, col = 1:3)

```

### b) Nouvelles tables 5000


```{r}
buffer_5000_prai_long <- buffer_5000_prai |>
  pivot_longer(2:38) |>
  mutate(code_clc_niveau_3 = as.numeric(substring(name, 2, 4))) |>
  left_join(table_correspondance_CLC, by = "code_clc_niveau_3") |>
  select(-name, -code_clc_niveau_3) |>
  group_by(id_transect, `NOUVEAU LIBELLE`) |>
  dplyr::summarise(surface = sum(value))
buffer_5000_prai_long
```

```{r}
buffer_5000_prai_n <- buffer_5000_prai_long |>
  pivot_wider(names_from = "NOUVEAU LIBELLE", values_from = "surface")
```

#### Nouvelle occupation sol 

```{r}
n_occupation_sol_5000_prai <- buffer_5000_prai_n |>
  column_to_rownames("id_transect") %>%
  mutate_all(function(x){x/rowSums(.)*100})
  #pour vérifier
  #mutate(somme = rowSums(.)) 
n_occupation_sol_5000_prai
```
```{r}
n_occupation_sol_5000_prai |>
  rownames_to_column("id_transect") |>
  filter(id_transect == "1122_Bassin de rétention")
```


#### ACP nouvelles occupations 5000

```{r}
pour_ACP_5000 <- n_occupation_sol_5000_prai 
rownames(pour_ACP_5000) <- NULL
```

+ Avec `stats`

```{r}
n_acp_5000 <- prcomp(n_occupation_sol_5000_prai)
summary(n_acp_5000)
biplot(n_acp_5000)
```
```{r}
fviz_pca_var(n_acp_5000,
             axes = c(1,2),
             repel = TRUE)
```
```{r}
fviz_pca_ind(n_acp_5000,
             geom = "point",
             axes = c(1,2))
```
```{r}
# récupération des coordonnées 
coords_1_2_5000 <- n_acp_5000$x[,1:2]

#récupération des 2 premiers axes
n_acp_5000$rotation[,1:2]


```
```{r}
# Création de la table
coords_1_2_5000 <- as.data.frame(coords_1_2_5000) |>
  dplyr::rename(axe1_5000 = PC1, axe2_5000 = PC2) |>
  rownames_to_column("id_transect")

```

#### ACP 5000 FactorMineR

+ Avec FactoMineR

```{r}
result_ACP_5000 <- PCA(n_occupation_sol_5000_prai, graph = F, ncp = ncol(n_occupation_sol_5000_prai))
p <-fviz_pca_var(result_ACP_5000,
             axes = c(1,2),
             repel = TRUE) +
  ggtitle("Prairies échelle 5000m") 
#ggsave("acp_buffer5000_1_2_prai.png", p, width = 8, height = 6)
```
**Commentaires** : 
- Dim 1 : Gauche Toute : Territoires artificialisés [plus flagrant que buffer 1000]
- Dim 1 & 2 : Bas à Droite : Territoires agricoles [plus flagrant que le buffer 1000]
- Dim 2 Haut Droite :  Milieux naturels ouverts et secs [avec ou sans végétation] 


```{r}
fviz_pca(result_ACP_5000,
             geom = "point",
             #col.ind = result_ACP_1000$group,
             axes = c(1,3),
             repel = TRUE)
```

```{r}
result_ACP_5000$eig
```

**Commentaire** : 67% de variance expliquée sur les 3 axes 

```{r}
# recuperation des coordonnées des sites sur les 2 premiers axes
coord_sites_axes_5000_PCA <- result_ACP_5000$ind$coord[,1:3]
# récupération de la signification des axes 
result_ACP_5000$var$coord[,1:3]
```

```{r}
# Création de la table
coords_1_2_3_5000 <- as.data.frame(coord_sites_axes_5000_PCA) |>
  dplyr::rename(axe1_5000 = Dim.1, axe2_5000 = Dim.2, axe3_5000 = Dim.3) |>
  rownames_to_column("id_transect")
coords_1_2_3_5000
var_buffers_ACP <- coords_1_2_3_1000 |>
  inner_join(coords_1_2_3_5000, by = "id_transect")
var_buffers_ACP
```


```{r}
library(rgl) #Pour la représentation 3D
plot3d(x = coords_1_2_3_5000[, 2], 
       y = coords_1_2_3_5000[, 3], 
       z = coords_1_2_3_5000[, 3], 
       #col = as.numeric(iris$Species),
       #type = "s",
       size = 1, 
       xlab = "PC1", ylab = "PC2", zlab = "PC3")
```

### c) Nouvelles tables 10000



```{r}
buffer_10000_prai_long <- buffer_10000_prai |>
  pivot_longer(2:41) |>
  mutate(code_clc_niveau_3 = as.numeric(substring(name, 2, 4))) |>
  left_join(table_correspondance_CLC, by = "code_clc_niveau_3") |>
  select(-name, -code_clc_niveau_3) |>
  group_by(id_transect, `NOUVEAU LIBELLE`) |>
  dplyr::summarise(surface = sum(value))
buffer_10000_prai_long
```

```{r}
buffer_10000_prai_long |>
  filter(id_transect == "1122_Bassin de rétention") 
```
```{r}
sum(buffer_10000_prai_long$surface[buffer_1000_prai_long$id_transect == "1122_Bassin de rétention"])
```
```{r}
buffer_10000_prai_long |>
  filter(`NOUVEAU LIBELLE` == "Surfaces en eau et Zones humides") 
```




```{r}
buffer_10000_prai_n <- buffer_10000_prai_long |>
  pivot_wider(names_from = "NOUVEAU LIBELLE", values_from = "surface")
```

+ Nouvelle occupation sol 

```{r}
n_occupation_sol_10000_prai <- buffer_10000_prai_n |>
  column_to_rownames("id_transect") %>%
  mutate_all(function(x){x/rowSums(.)*100}) 
  #pour vérifier
  #mutate(somme = rowSums(.)) 
n_occupation_sol_10000_prai
```


```{r}
n_occupation_sol_10000_prai |>
  rownames_to_column("id_transect") |>
  filter(id_transect == "1122_Bassin de rétention")
```

 + ACP nouvelles occupations 10000

```{r}
pour_ACP_10000 <- n_occupation_sol_10000_prai 
rownames(pour_ACP_10000) <- NULL
  
n_acp_10000 <- prcomp(pour_ACP_10000)
summary(n_acp_10000)
biplot(n_acp_10000)
```

#### ACP 10000

+ Avec `stats` 

```{r}
#n_acp_1000 <- prcomp(pour_ACP_1000)
n_acp_10000 <- prcomp(n_occupation_sol_10000_prai)
summary(n_acp_10000)
#biplot(n_acp_10000)
```
```{r}
fviz_pca_var(n_acp_10000,
             axes = c(1,2),
             repel = TRUE)
```

```{r}
fviz_pca_ind(n_acp_10000,
             geom = "point",
             #col.ind = n_acp_1000$group,
             axes = c(1,2),
             repel = TRUE)
```
```{r}
# récupération des coordonnées 
coords_1_2_10000 <- n_acp_10000$x[,1:2]

#récupération des 2 premiers axes
n_acp_10000$rotation[,1:2]

# Création de la table
coords_1_2_10000 <- as.data.frame(coords_1_2_10000) |>
  dplyr::rename(axe1_10000 = PC1, axe2_10000 = PC2) |>
  rownames_to_column("id_transect")

```

#### ACP 10000 FactorMineR

+ Avec FactoMineR

```{r}
result_ACP_10000 <- PCA(n_occupation_sol_10000_prai, graph = F, ncp = ncol(n_occupation_sol_10000_prai))
p <- fviz_pca_var(result_ACP_10000,
             axes = c(1,2),
             repel = TRUE)+
  ggtitle("Prairies échelle 10000 m") 
p
ggsave("acp_buffer10000_1_2_prai.png", p, width = 8, height = 6)
```
**Commentaires** : 
- Plus personne en bas à gauche. Regarder axes 2 et 3 peut être.
- Dim 1 : Gauche Toute : Territoires artificialisés [idem 5000]
- Dim 1 & 2 : Bas à Droite : Territoires agricoles [plus flagrant que le buffer 1000] + Surface en eau
- Dim 2 Haut Droite :  Milieux naturels ouverts et secs [avec ou sans végétation]  [plus flagrant que le buffer 5000]

```{r}
result_ACP_10000 <- PCA(n_occupation_sol_10000_prai, graph = F, ncp = ncol(n_occupation_sol_10000_prai))
fviz_pca_var(result_ACP_10000,
             axes = c(1,3),
             repel = TRUE)

```

```{r}
fviz_pca(result_ACP_10000,
             geom = "point",
             #col.ind = result_ACP_1000$group,
             axes = c(2,3),
             repel = TRUE)
```

```{r}
result_ACP_10000$eig
```
**Commentaire** : 71% de variance expliquée sur les 3 axes 

Plus on s'éloiggne, plus la variance expliquée augmente => les milieux sont plus homogènes? 
Attention tout de même à la fragmentation

```{r}
# recuperation des coordonnées des sites sur les 3 premiers axes
coord_sites_axes_10000_PCA <- result_ACP_10000$ind$coord[,1:3]
# récupération de la signification des axes 
result_ACP_10000$var$coord[,1:3]
```

```{r}
# Création de la table
coords_1_2_3_10000 <- as.data.frame(coord_sites_axes_10000_PCA) |>
  dplyr::rename(axe1_10000 = Dim.1, axe2_10000 = Dim.2, axe3_10000 = Dim.3) |>
  rownames_to_column("id_transect")
coords_1_2_3_10000
var_buffers_ACP <- var_buffers_ACP |>
  inner_join(coords_1_2_3_10000, by = "id_transect")
var_buffers_ACP
```
```{r}
var_buffers_ACP <- var_buffers_ACP |>
  mutate(id_transect = case_when(
    id_transect == "2_Lac du Héron vmclher 179 RNR \\jachères pavés\\" ~ '2_Lac du Héron vmclher 179 RNR "jachères pavés"',
    id_transect == "2_Lac du Héron vmclher 193 RNR \\Friche\\" ~ '2_Lac du Héron vmclher 193 RNR "Friche"',
    TRUE ~ id_transect
  )) 

```

```{r}
var_buffers_ACP |>
  arrange(by = id_transect)
```


```{r}
write_csv(var_buffers_ACP, "/Users/sariakasalomon-ramialison/Desktop/Propage/var_buffers_ACP.csv")
```


```{r}
library(rgl) #Pour la représentation 3D
plot3d(x = coords_1_2_3_10000[, 2], 
       y = coords_1_2_3_10000[, 3], 
       z = coords_1_2_3_10000[, 3], 
       #col = as.numeric(iris$Species),
       #type = "s",
       size = 1, 
       xlab = "PC1", ylab = "PC2", zlab = "PC3")
```

# 5. Corrélation entre les variables

```{r}
library(corrplot)
```

```{r}
table_corr_pays <-  var_buffers_ACP |>
  column_to_rownames("id_transect")

corrplot(cor(table_corr_pays)) 
cor(table_corr_pays)
#ggsave("corrplot_axes_prai.png", table_corr_pays, width = 8, height = 6)
```
+ Conclusion :On enlève l'axe1_5000 et l'axe2_5000. Y a t il un interet à garder l'axe 3 5000?

```{r}
table_corr_pays <-  var_buffers_ACP |>
  select(id_transect, axe1_1000, axe2_1000, axe1_5000, axe2_5000, axe1_10000, axe2_10000) |>
  column_to_rownames("id_transect")
library(corrplot)
corrplot(cor(table_corr_pays))
mprai <- cor(table_corr_pays)

png("coorplot_prai.png", width = 800, height = 600)
corrplot(mprai)
dev.off()
```

```{r}
library(xtable)
xtable(cor(table_corr_pays))
```
# 6. Exemples 

### 6.1 avec 1122_Bassin de rétention


```{r}
l1 <- n_occupation_sol_1000_prai |>
  rownames_to_column("id_transect") |>
  filter(id_transect == "1122_Bassin de rétention")
l2 <- n_occupation_sol_5000_prai |>
  rownames_to_column("id_transect") |>
  filter(id_transect == "1122_Bassin de rétention")
l3 <- n_occupation_sol_10000_prai |>
  rownames_to_column("id_transect") |>
  filter(id_transect == "1122_Bassin de rétention")
table_bassin <- rbind(l1, l2, l3)
table_bassin
```


```{r}
Échelle <- c("Échelle 1000", "Échelle 5000", "Échelle 10000")
table_bassin <- cbind(table_bassin, Échelle) |>
  select(-id_transect) |>
  relocate(Échelle, 1) |>
  column_to_rownames("Échelle") |>
  mutate_if(is.numeric, ~ round(.,2)) |>
  dplyr::rename("7.Ouvert sans végétation" = "Espaces ouverts, sans ou avec peu de végétation",
      "5.Forêts"= "Forêts",
         "4.Agricoles hétérogènes" = "Prairies et Zones agricoles hétérogènes",
         "3.Cultures" = "Terres arables et/ou Cultures permanentes",
         "1.Territoires artificialisés" = "Territoires artificialisés sans végétation",
         "2.Urbain discontinu" = "Tissu urbain discontinu",
         "6.Ouvert avec végétation" = "Végétation arbustive et/ou herbacée",
         "8.Zones humides" = "Surfaces en eau et Zones humides"
        )

table_bassin
```
```{r}
table_bassin <- table_bassin %>%
  dplyr::select(order(colnames(.)))
table_bassin
```

```{r}
table_bassin2 <- table_bassin |>
  dplyr::rename_with(~ as.character(seq(1,8)))
table_bassin2
```


```{r}
library(xtable)
xtable(table_bassin2)
```


```{r}
n_occupation_sol_1000_prai
```
#### Test en utilisant les tables de pourcentage. OK c'etait des pourcentages de grands habitats 

```{r}
che1000 = "/Users/sariakasalomon-ramialison/Desktop/Propage/paysage_1000.csv"
che5000 = "/Users/sariakasalomon-ramialison/Desktop/Propage/paysage_5000.csv"
che10000 = "/Users/sariakasalomon-ramialison/Desktop/Propage/paysage_10000.csv"
```


### 6.2 avec 1121_parcdel'abbaye.... 

ben c'est pas possible, c'est pas une prairie :(


```{r}
table_correspondance_CLC
```
```{r}
unique(table_correspondance_CLC$code_clc_niveau_3)
```

